Config:
  hfst:
    Gen: ../../../src/generator-gt-norm.hfst
    Morph: ../../../src/analyser-gt-norm.hfst
  xerox:
    Gen: ../../../src/generator-gt-norm.xfst
    Morph: ../../../src/analyser-gt-norm.xfst
    App: lookup

Tests:
  
  
  Verb - atoskêw - ok : # Ordinary IA verb - full paradigm
  
     atoskêw+V+IA+Ind+Prs+1Sg: nitatoskân
     atoskêw+V+IA+Ind+Prs+2Sg: kitatoskân
     atoskêw+V+IA+Ind+Prs+3Sg: atoskêw
     atoskêw+V+IA+Ind+Prs+4Sg: atoskêyiwa
     atoskêw+V+IA+Ind+Prs+1Pl: nitatoskânân
     atoskêw+V+IA+Ind+Prs+12Pl: [kitatoskânaw, kitatoskânânaw]
     atoskêw+V+IA+Ind+Prs+2Pl: kitatoskânâwâw
     atoskêw+V+IA+Ind+Prs+3Pl: atoskêwak
     atoskêw+V+IA+Ind+Prs+4Pl: atoskêyiwa

     atoskêw+V+IA+Ind+Prt+1Sg: [nikî-atoskân, nikîhatoskân]
     atoskêw+V+IA+Ind+Prt+2Sg: [kikî-atoskân, kikîhatoskân]
     atoskêw+V+IA+Ind+Prt+3Sg: [kî-atoskêw, kîhatoskêw]
     atoskêw+V+IA+Ind+Prt+4Sg: [kî-atoskêyiwa, kîhatoskêyiwa]
     atoskêw+V+IA+Ind+Prt+1Pl: [nikî-atoskânân, nikîhatoskânân]
     atoskêw+V+IA+Ind+Prt+12Pl: [kikî-atoskânaw, kikîhatoskânaw, kikî-atoskânânaw, kikîhatoskânânaw]
     atoskêw+V+IA+Ind+Prt+2Pl: [kikî-atoskânâwâw, kikîhatoskânâwâw]
     atoskêw+V+IA+Ind+Prt+3Pl: [kî-atoskêwak, kîhatoskêwak]
     atoskêw+V+IA+Ind+Prt+4Pl: [kî-atoskêyiwa, kîhatoskêyiwa]
     
     atoskêw+V+IA+Cnj+Prs+1Sg: [ê-atoskêyân, êhatoskêyân]
     atoskêw+V+IA+Cnj+Prs+2Sg: [ê-atoskêyan, êhatoskêyan]
     atoskêw+V+IA+Cnj+Prs+3Sg: [ê-atoskêt, êhatoskêt]
     atoskêw+V+IA+Cnj+Prs+4Sg: [ê-atoskêyit, êhatoskêyit]
     atoskêw+V+IA+Cnj+Prs+1Pl: [ê-atoskêyâhk, êhatoskêyâhk]
     atoskêw+V+IA+Cnj+Prs+12Pl: [ê-atoskêyahk, êhatoskêyahk]
     atoskêw+V+IA+Cnj+Prs+2Pl: [ê-atoskêyêk, êhatoskêyêk]
     atoskêw+V+IA+Cnj+Prs+3Pl: [ê-atoskêcik, êhatoskêcik]
     atoskêw+V+IA+Cnj+Prs+4Pl: [ê-atoskêyit, êhatoskêyit]

     atoskêw+V+IA+Imp+Imm+2Sg: atoskê
     atoskêw+V+IA+Imp+Imm+2Pl: atoskêk
     atoskêw+V+IA+Imp+Imm+12Pl: atoskêtân
     
     atoskêw+V+IA+Imp+Del+2Sg: atoskêhkan
     atoskêw+V+IA+Imp+Del+2Pl: atoskêhkêk
     atoskêw+V+IA+Imp+Del+12Pl: atoskêhkahk


  Verb - mâto - cry : # Ordinary IA verb - full paradigm

     mâtow+V+IA+Ind+Prs+1Sg: nimâton
     mâtow+V+IA+Ind+Prs+2Sg: kimâton
     mâtow+V+IA+Ind+Prs+3Sg: mâtow
     mâtow+V+IA+Ind+Prs+4Sg: mâtoyiwa
     mâtow+V+IA+Ind+Prs+1Pl: nimâtonân
     mâtow+V+IA+Ind+Prs+12Pl: [kimâtonaw, kimâtonânaw]
     mâtow+V+IA+Ind+Prs+2Pl: kimâtonâwâw
     mâtow+V+IA+Ind+Prs+3Pl: mâtowak
     mâtow+V+IA+Ind+Prs+4Pl: mâtoyiwa
   
     mâtow+V+IA+Ind+Prt+1Sg: [nikîmâton, nikî-mâton]
     mâtow+V+IA+Ind+Prt+2Sg: [kikîmâton, kikî-mâton]
     mâtow+V+IA+Ind+Prt+3Sg: [kîmâtow, kî-mâtow]
   
     mâtow+V+IA+Cnj+Prs+1Sg: [ê-mâtoyân, êmâtoyân]
     mâtow+V+IA+Cnj+Prs+2Sg: [ê-mâtoyan, êmâtoyan]
     mâtow+V+IA+Cnj+Prs+3Sg: [ê-mâtot, êmâtot]
     mâtow+V+IA+Cnj+Prs+4Sg: [ê-mâtoyit, êmâtoyit]
     mâtow+V+IA+Cnj+Prs+1Pl: [ê-mâtoyâhk, êmâtoyâhk]
     mâtow+V+IA+Cnj+Prs+12Pl: [ê-mâtoyahk, êmâtoyahk]
     mâtow+V+IA+Cnj+Prs+2Pl: [ê-mâtoyêk, êmâtoyêk]
     mâtow+V+IA+Cnj+Prs+3Pl: [ê-mâtocik, êmâtocik]
     mâtow+V+IA+Cnj+Prs+4Pl: [ê-mâtoyit, êmâtoyit]
   
     mâtow+V+IA+Imp+Imm+2Sg: mâto
     mâtow+V+IA+Imp+Imm+2Pl: mâtok
     mâtow+V+IA+Imp+Imm+12Pl: mâtotân
   
     mâtow+V+IA+Imp+Del+2Sg: mâtohkan
     mâtow+V+IA+Imp+Del+2Pl: mâtohkêk
     mâtow+V+IA+Imp+Del+12Pl: mâtohkahk

  
  Verb - mîciso - ok : # Ordinary VAI verb "eat" - full paradigm
     mîcisow+V+IA+Ind+Prs+1Sg: nimîcison
     mîcisow+V+IA+Ind+Prs+2Sg: kimîcison
     mîcisow+V+IA+Ind+Prs+3Sg: mîcisow
     mîcisow+V+IA+Ind+Prs+4Sg: mîcisoyiwa
     mîcisow+V+IA+Ind+Prs+1Pl: nimîcisonân
     mîcisow+V+IA+Ind+Prs+12Pl: [kimîcisonaw, kimîcisonânaw]
     mîcisow+V+IA+Ind+Prs+2Pl: kimîcisonâwâw
     mîcisow+V+IA+Ind+Prs+3Pl: mîcisowak
     mîcisow+V+IA+Ind+Prs+4Pl: mîcisoyiwa
     
     mîcisow+V+IA+Cnj+Prs+1Sg: [ê-mîcisoyân, êmîcisoyân]
     mîcisow+V+IA+Cnj+Prs+2Sg: [ê-mîcisoyan, êmîcisoyan]
     mîcisow+V+IA+Cnj+Prs+3Sg: [ê-mîcisot, êmîcisot]
     mîcisow+V+IA+Cnj+Prs+4Sg: [ê-mîcisoyit, êmîcisoyit]
     mîcisow+V+IA+Cnj+Prs+1Pl: [ê-mîcisoyâhk, êmîcisoyâhk]
     mîcisow+V+IA+Cnj+Prs+12Pl: [ê-mîcisoyahk, êmîcisoyahk]
     mîcisow+V+IA+Cnj+Prs+2Pl: [ê-mîcisoyêk, êmîcisoyêk]
     mîcisow+V+IA+Cnj+Prs+3Pl: [ê-mîcisocik, êmîcisocik]
     mîcisow+V+IA+Cnj+Prs+4Pl: [ê-mîcisoyit, êmîcisoyit]

     mîcisow+V+IA+Imp+Imm+2Sg: mîciso
     mîcisow+V+IA+Imp+Imm+2Pl: mîcisok
     mîcisow+V+IA+Imp+Imm+12Pl: mîcisotân
  
     mîcisow+V+IA+Imp+Del+2Sg: mîcisohkan
     mîcisow+V+IA+Imp+Del+2Pl: mîcisohkêk
     mîcisow+V+IA+Imp+Del+12Pl: mîcisohkahk


  
  Verb - nêhiyawêw - help : # Ordinary VAI verb - full paradigm

     nêhiyawêw+V+IA+Ind+Prs+1Sg: ninêhiyawân
     nêhiyawêw+V+IA+Ind+Prs+2Sg: kinêhiyawân
     nêhiyawêw+V+IA+Ind+Prs+3Sg: nêhiyawêw
     nêhiyawêw+V+IA+Ind+Prs+4Sg: nêhiyawêyiwa
     nêhiyawêw+V+IA+Ind+Prs+1Pl: ninêhiyawânân
     nêhiyawêw+V+IA+Ind+Prs+12Pl: [kinêhiyawânaw, kinêhiyawânânaw]
     nêhiyawêw+V+IA+Ind+Prs+2Pl: kinêhiyawânâwâw
     nêhiyawêw+V+IA+Ind+Prs+3Pl: nêhiyawêwak
     nêhiyawêw+V+IA+Ind+Prs+4Pl: nêhiyawêyiwa
     
     nêhiyawêw+V+IA+Ind+Prt+1Sg: [nikî-nêhiyawân, nikînêhiyawân]
     nêhiyawêw+V+IA+Ind+Prt+2Sg: [kikî-nêhiyawân, kikînêhiyawân]
     nêhiyawêw+V+IA+Ind+Prt+3Sg: [kî-nêhiyawêw, kînêhiyawêw]
     nêhiyawêw+V+IA+Ind+Prt+4Sg: [kî-nêhiyawêyiwa, kînêhiyawêyiwa]
     nêhiyawêw+V+IA+Ind+Prt+1Pl: [nikî-nêhiyawânân, nikînêhiyawânân]
     nêhiyawêw+V+IA+Ind+Prt+12Pl: [kikî-nêhiyawânaw, kikînêhiyawânaw, kikî-nêhiyawânânaw, kikînêhiyawânânaw]
     nêhiyawêw+V+IA+Ind+Prt+2Pl: [kikî-nêhiyawânâwâw, kikînêhiyawânâwâw]
     nêhiyawêw+V+IA+Ind+Prt+3Pl: [kî-nêhiyawêwak, kînêhiyawêwak]
     nêhiyawêw+V+IA+Ind+Prt+4Pl: [kî-nêhiyawêyiwa, kînêhiyawêyiwa]

     nêhiyawêw+V+IA+Ind+Fut+Def+1Sg: [nika-nêhiyawân, nikanêhiyawân]
     nêhiyawêw+V+IA+Ind+Fut+Def+2Sg: [kika-nêhiyawân, kikanêhiyawân]
     nêhiyawêw+V+IA+Ind+Fut+Def+3Sg: [ka-nêhiyawêw, kanêhiyawêw]
     nêhiyawêw+V+IA+Ind+Fut+Def+4Sg: [ka-nêhiyawêyiwa, kanêhiyawêyiwa]
     nêhiyawêw+V+IA+Ind+Fut+Def+1Pl: [nika-nêhiyawânân, nikanêhiyawânân]
     nêhiyawêw+V+IA+Ind+Fut+Def+12Pl: [kika-nêhiyawânaw, kikanêhiyawânaw, kikanêhiyawânânaw, kika-nêhiyawânânaw]
     nêhiyawêw+V+IA+Ind+Fut+Def+2Pl: [kika-nêhiyawânâwâw, kikanêhiyawânâwâw]
     nêhiyawêw+V+IA+Ind+Fut+Def+3Pl: [ka-nêhiyawêwak, kanêhiyawêwak]
     nêhiyawêw+V+IA+Ind+Fut+Def+4Pl: [ka-nêhiyawêyiwa, kanêhiyawêyiwa]
     
     nêhiyawêw+V+IA+Cnj+Prs+1Sg: [ênêhiyawêyân, ê-nêhiyawêyân]
     nêhiyawêw+V+IA+Cnj+Prs+2Sg: [ênêhiyawêyan, ê-nêhiyawêyan]
     nêhiyawêw+V+IA+Cnj+Prs+3Sg: [ênêhiyawêt, ê-nêhiyawêt]
     nêhiyawêw+V+IA+Cnj+Prs+4Sg: [ênêhiyawêyit, ê-nêhiyawêyit]
     nêhiyawêw+V+IA+Cnj+Prs+1Pl: [ênêhiyawêyâhk, ê-nêhiyawêyâhk]
     nêhiyawêw+V+IA+Cnj+Prs+12Pl: [ênêhiyawêyahk, ê-nêhiyawêyahk]
     nêhiyawêw+V+IA+Cnj+Prs+2Pl: [ênêhiyawêyêk, ê-nêhiyawêyêk]
     nêhiyawêw+V+IA+Cnj+Prs+3Pl: [ênêhiyawêcik, ê-nêhiyawêcik]
     
     nêhiyawêw+V+IA+Cnj+Prt+1Sg: [êkînêhiyawêyân, êkî-nêhiyawêyân, ê-kînêhiyawêyân, ê-kî-nêhiyawêyân]
     nêhiyawêw+V+IA+Cnj+Prt+2Sg: [êkînêhiyawêyan, êkî-nêhiyawêyan, ê-kînêhiyawêyan, ê-kî-nêhiyawêyan]
     nêhiyawêw+V+IA+Cnj+Prt+3Sg: [êkînêhiyawêt, êkî-nêhiyawêt, ê-kînêhiyawêt, ê-kî-nêhiyawêt]
     nêhiyawêw+V+IA+Cnj+Prt+4Sg: [êkînêhiyawêyit, êkî-nêhiyawêyit, ê-kînêhiyawêyit, ê-kî-nêhiyawêyit]

     
     nêhiyawêw+V+IA+Fut+Cond+1Sg: nêhiyawêyâni
     nêhiyawêw+V+IA+Fut+Cond+2Sg: nêhiyawêyani
     nêhiyawêw+V+IA+Fut+Cond+3Sg: nêhiyawêci
     nêhiyawêw+V+IA+Fut+Cond+4Sg: nêhiyawêyici
     nêhiyawêw+V+IA+Fut+Cond+1Pl: nêhiyawêyâhki
     nêhiyawêw+V+IA+Fut+Cond+12Pl: nêhiyawêyahko
     nêhiyawêw+V+IA+Fut+Cond+2Pl: nêhiyawêyêko
     nêhiyawêw+V+IA+Fut+Cond+3Pl: nêhiyawêtwâwi
     nêhiyawêw+V+IA+Fut+Cond+4Pl: nêhiyawêyici

     nêhiyawêw+V+IA+Imp+Imm+2Sg: nêhiyawê
     nêhiyawêw+V+IA+Imp+Imm+2Pl: nêhiyawêk
     nêhiyawêw+V+IA+Imp+Imm+12Pl: nêhiyawêtân
     
     nêhiyawêw+V+IA+Imp+Del+2Sg: nêhiyawêhkan
     nêhiyawêw+V+IA+Imp+Del+2Pl: nêhiyawêhkêk
     nêhiyawêw+V+IA+Imp+Del+12Pl: nêhiyawêhkahk
     

  
  Verb - nipâ - sleep : # Ordinary VAI verb - full paradigm
     
     nipâw+V+IA+Ind+Prs+1Sg: ninipân
     nipâw+V+IA+Ind+Prs+2Sg: kinipân
     nipâw+V+IA+Ind+Prs+3Sg: nipâw
     nipâw+V+IA+Ind+Prs+4Sg: nipâyiwa
     nipâw+V+IA+Ind+Prs+1Pl: ninipânân
     nipâw+V+IA+Ind+Prs+12Pl: [kinipânaw, kinipânânaw]
     nipâw+V+IA+Ind+Prs+2Pl: kinipânâwâw
     nipâw+V+IA+Ind+Prs+3Pl: nipâwak
     nipâw+V+IA+Ind+Prs+4Pl: nipâyiwa
     
     nipâw+V+IA+Ind+Prt+1Sg: [nikî-nipân, nikînipân] 
     nipâw+V+IA+Ind+Prt+2Sg: [kikî-nipân, kikînipân]
     nipâw+V+IA+Ind+Prt+3Sg: [kî-nipâw, kînipâw]
     nipâw+V+IA+Ind+Prt+4Sg: [kî-nipâyiwa, kînipâyiwa]
     nipâw+V+IA+Ind+Prt+1Pl: [nikî-nipânân, nikînipânân]
     nipâw+V+IA+Ind+Prt+12Pl: [kikî-nipânaw, kikînipânaw, kikînipânânaw, kikî-nipânânaw]
     nipâw+V+IA+Ind+Prt+2Pl: [kikî-nipânâwâw, kikînipânâwâw]
     nipâw+V+IA+Ind+Prt+3Pl: [kî-nipâwak, kînipâwak]
     nipâw+V+IA+Ind+Prt+4Pl: [kî-nipâyiwa, kînipâyiwa]
     
     nipâw+V+IA+Ind+Fut+Def+1Sg: [nika-nipân, nikanipân]
     nipâw+V+IA+Ind+Fut+Def+2Sg: [kika-nipân, kikanipân]
     nipâw+V+IA+Ind+Fut+Def+3Sg: [ka-nipâw, kanipâw]
     nipâw+V+IA+Ind+Fut+Def+4Sg: [ka-nipâyiwa, kanipâyiwa]
     nipâw+V+IA+Ind+Fut+Def+1Pl: [nika-nipânân, nikanipânân]
     nipâw+V+IA+Ind+Fut+Def+12Pl: [kika-nipânaw, kikanipânaw, kika-nipânânaw, kikanipânânaw]
     nipâw+V+IA+Ind+Fut+Def+2Pl: [kika-nipânâwâw,kikanipânâwâw] 
     nipâw+V+IA+Ind+Fut+Def+3Pl: [ka-nipâwak, kanipâwak]
     nipâw+V+IA+Ind+Fut+Def+4Pl: [ka-nipâyiwa, kanipâyiwa]
     
     nipâw+V+IA+Ind+Fut+Int+1Sg: [niwî-nipân, niwînipân]
     nipâw+V+IA+Ind+Fut+Int+2Sg: [kiwî-nipân, kiwînipân]
     nipâw+V+IA+Ind+Fut+Int+3Sg: [wî-nipâw, wînipâw]
     nipâw+V+IA+Ind+Fut+Int+4Sg: [wî-nipâyiwa, wînipâyiwa]
     nipâw+V+IA+Ind+Fut+Int+1Pl: [niwî-nipânân, niwînipânân]
     nipâw+V+IA+Ind+Fut+Int+12Pl: [kiwî-nipânaw, kiwînipânaw, kiwî-nipânânaw, kiwînipânânaw]
     nipâw+V+IA+Ind+Fut+Int+2Pl: [kiwî-nipânâwâw, kiwînipânâwâw]
     nipâw+V+IA+Ind+Fut+Int+3Pl: [wî-nipâwak, wînipâwak]
     nipâw+V+IA+Ind+Fut+Int+4Pl: [wî-nipâyiwa, wînipâyiwa]
     
     nipâw+V+IA+Cnj+Prs+1Sg: [ê-nipâyân, ênipâyân]
     nipâw+V+IA+Cnj+Prs+2Sg: [ê-nipâyan, ênipâyan]
     nipâw+V+IA+Cnj+Prs+3Sg: [ê-nipât, ênipât]
     nipâw+V+IA+Cnj+Prs+4Sg: [ê-nipâyit, ênipâyit]
     nipâw+V+IA+Cnj+Prs+1Pl: [ê-nipâyâhk, ênipâyâhk]
     nipâw+V+IA+Cnj+Prs+12Pl: [ê-nipâyahk, ênipâyahk]
     nipâw+V+IA+Cnj+Prs+2Pl: [ê-nipâyêk, ênipâyêk]
     nipâw+V+IA+Cnj+Prs+3Pl: [ê-nipâcik, ênipâcik]

     nipâw+V+IA+Cnj+Prt+1Sg: [ê-kî-nipâyân, êkînipâyân, ê-kînipâyân, êkî-nipâyân]
     nipâw+V+IA+Cnj+Prt+2Sg: [ê-kî-nipâyan, êkînipâyan, ê-kînipâyan, êkî-nipâyan]
     nipâw+V+IA+Cnj+Prt+3Sg: [ê-kî-nipât, êkînipât, ê-kînipât, êkî-nipât]
     nipâw+V+IA+Cnj+Prt+4Sg: [ê-kî-nipâyit, êkînipâyit, ê-kînipâyit, êkî-nipâyit]
     nipâw+V+IA+Cnj+Prt+1Pl: [ê-kî-nipâyâhk, êkînipâyâhk, ê-kînipâyâhk, êkî-nipâyâhk]
     nipâw+V+IA+Cnj+Prt+12Pl: [ê-kî-nipâyahk, êkînipâyahk, ê-kînipâyahk, êkî-nipâyahk]
     nipâw+V+IA+Cnj+Prt+2Pl: [ê-kî-nipâyêk, êkînipâyêk, ê-kînipâyêk, êkî-nipâyêk]
     nipâw+V+IA+Cnj+Prt+3Pl: [ê-kî-nipâcik, êkînipâcik, ê-kînipâcik,êkî-nipâcik]
     
     nipâw+V+IA+Cnj+Fut+Int+1Sg: [ê-wî-nipâyân, êwînipâyân, ê-wînipâyân, êwî-nipâyân]
     nipâw+V+IA+Cnj+Fut+Int+2Sg: [ê-wî-nipâyan, êwînipâyan, ê-wînipâyan, êwî-nipâyan]
     nipâw+V+IA+Cnj+Fut+Int+3Sg: [ê-wî-nipât, êwînipât, ê-wînipât, êwî-nipât]
     nipâw+V+IA+Cnj+Fut+Int+4Sg: [ê-wî-nipâyit, êwînipâyit, ê-wînipâyit, êwî-nipâyit]
     nipâw+V+IA+Cnj+Fut+Int+1Pl: [ê-wî-nipâyâhk, êwînipâyâhk, ê-wînipâyâhk, êwî-nipâyâhk]
     nipâw+V+IA+Cnj+Fut+Int+12Pl: [ê-wî-nipâyahk, êwînipâyahk, ê-wînipâyahk, êwî-nipâyahk]
     nipâw+V+IA+Cnj+Fut+Int+2Pl: [ê-wî-nipâyêk, êwînipâyêk, ê-wînipâyêk, êwî-nipâyêk]
     nipâw+V+IA+Cnj+Fut+Int+3Pl: [ê-wî-nipâcik, êwînipâcik, ê-wînipâcik, êwî-nipâcik]

     nipâw+V+IA+Fut+Cond+1Sg: nipâyâni
     nipâw+V+IA+Fut+Cond+2Sg: nipâyani
     nipâw+V+IA+Fut+Cond+3Sg: nipâci
     nipâw+V+IA+Fut+Cond+4Sg: nipâyici
     nipâw+V+IA+Fut+Cond+1Pl: nipâyâhki
     nipâw+V+IA+Fut+Cond+12Pl: nipâyahko
     nipâw+V+IA+Fut+Cond+2Pl: nipâyêko
     nipâw+V+IA+Fut+Cond+3Pl: nipâtwâwi
     nipâw+V+IA+Fut+Cond+4Pl: nipâyici

     nipâw+V+IA+Imp+Imm+2Sg: nipâ
     nipâw+V+IA+Imp+Imm+2Pl: nipâk
     nipâw+V+IA+Imp+Imm+12Pl: nipâtân
     
     nipâw+V+IA+Imp+Del+2Sg: nipâhkan
     nipâw+V+IA+Imp+Del+2Pl: nipâhkêk
     nipâw+V+IA+Imp+Del+12Pl: nipâhkahk
     
     
  
  Verb - pimisin - lie down : # Ordinary VAI verb,  

     pimisin+V+IA+Imp+Imm+2Sg: pimisini
     pimisin+V+IA+Imp+Imm+2Pl: pimisinik
     pimisin+V+IA+Imp+Imm+12Pl: pimisinîtân
     pimisin+V+IA+Imp+Del+2Sg: pimisinîhkan
     pimisin+V+IA+Imp+Del+2Pl: pimisinîhkêk
     pimisin+V+IA+Imp+Del+12Pl: pimisinîhkahk
    
     pimisin+V+IA+Ind+Prs+1Sg: nipimisinin
     pimisin+V+IA+Ind+Prs+2Sg: kipimisinin
     pimisin+V+IA+Ind+Prs+3Sg: pimisin
     pimisin+V+IA+Ind+Prs+4Sg: pimisiniyiwa
     pimisin+V+IA+Ind+Prs+1Pl: nipimisininân
     pimisin+V+IA+Ind+Prs+12Pl: [kipimisininaw, kipimisininânaw]
     pimisin+V+IA+Ind+Prs+2Pl: kipimisininâwâw
     pimisin+V+IA+Ind+Prs+3Pl: pimisinwak
     pimisin+V+IA+Ind+Prs+4Pl: pimisiniyiwa
     
     pimisin+V+IA+Ind+Prt+1Sg: [nikî-pimisinin, nikîpimisinin] 
     pimisin+V+IA+Ind+Prt+2Sg: [kikî-pimisinin, kikîpimisinin]
     pimisin+V+IA+Ind+Prt+3Sg: [kî-pimisin, kîpimisin]
     
     pimisin+V+IA+Ind+Fut+Def+1Sg: [nika-pimisinin, nikapimisinin]
     pimisin+V+IA+Ind+Fut+Def+2Sg: [kika-pimisinin, kikapimisinin]
     pimisin+V+IA+Ind+Fut+Def+3Sg: [ka-pimisin, kapimisin]
     
     pimisin+V+IA+Ind+Fut+Int+1Sg: [niwî-pimisinin, niwîpimisinin]
     pimisin+V+IA+Ind+Fut+Int+2Sg: [kiwî-pimisinin, kiwîpimisinin]
     pimisin+V+IA+Ind+Fut+Int+3Sg: [wî-pimisin, wîpimisin]
     
     pimisin+V+IA+Cnj+Prs+1Sg: [ê-pimisiniyân, êpimisiniyân]
     pimisin+V+IA+Cnj+Prs+2Sg: [ê-pimisiniyan, êpimisiniyan]
     pimisin+V+IA+Cnj+Prs+3Sg: [ê-pimisihk, êpimisihk]
     pimisin+V+IA+Cnj+Prs+4Sg: [ê-pimisiniyit, êpimisiniyit]
     pimisin+V+IA+Cnj+Prs+1Pl: [ê-pimisiniyâhk, êpimisiniyâhk]
     pimisin+V+IA+Cnj+Prs+12Pl: [ê-pimisiniyahk, êpimisiniyahk]
     pimisin+V+IA+Cnj+Prs+2Pl: [ê-pimisiniyêk, êpimisiniyêk]
     pimisin+V+IA+Cnj+Prs+3Pl: [ê-pimisihkik, êpimisihkik]

     pimisin+V+IA+Cnj+Prt+1Sg: [ê-kîpimisiniyân, ê-kî-pimisiniyân, êkî-pimisiniyân, êkîpimisiniyân]
     
     
     
  
  Verb - mâyâtan -  adsf : # Ordinary VII verb, Wolvengrey VII1 p 393

     mâyâtan+V+II: mâyâtan
     mâyâtan+V+II+Ind+Prs+3Sg: mâyâtan
     mâyâtan+V+II+Ind+Prs+4Sg: mâyâtaniyiw
     mâyâtan+V+II+Ind+Prs+3Pl: mâyâtanwa
     mâyâtan+V+II+Ind+Prs+4Pl: mâyâtaniyiwa

     mâyâtan+V+II+Ind+Prt+3Sg: [kîmâyâtan, kî-mâyâtan]
     mâyâtan+V+II+Ind+Prt+4Sg: [kîmâyâtaniyiw, kî-mâyâtaniyiw]
     mâyâtan+V+II+Ind+Prt+3Pl: [kîmâyâtanwa, kî-mâyâtanwa]
     mâyâtan+V+II+Ind+Prt+4Pl: [kîmâyâtaniyiwa, kî-mâyâtaniyiwa]

     mâyâtan+V+II+Cnj+Prs+3Sg: [êmâyâtahk, ê-mâyâtahk]
     mâyâtan+V+II+Cnj+Prs+4Sg: [êmâyâtaniyik, ê-mâyâtaniyik]
     mâyâtan+V+II+Cnj+Prs+3Pl: [êmâyâtahki, ê-mâyâtahki]
     mâyâtan+V+II+Cnj+Prs+4Pl: [êmâyâtaniyiki, ê-mâyâtaniyiki]
     mâyâtan+V+II+Cnj+Prt+3Sg: [êkîmâyâtahk, êkî-mâyâtahk, ê-kîmâyâtahk, ê-kî-mâyâtahk]
     mâyâtan+V+II+Cnj+Prt+4Sg: [êkîmâyâtaniyik, êkî-mâyâtaniyik, ê-kîmâyâtaniyik, ê-kî-mâyâtaniyik]

     mâyâtan+V+II+Cnj+Prt+3Pl: [êkîmâyâtahki, êkî-mâyâtahki, ê-kîmâyâtahki, ê-kî-mâyâtahki]
     mâyâtan+V+II+Cnj+Prt+4Pl: [êkîmâyâtaniyiki, êkî-mâyâtaniyiki, ê-kîmâyâtaniyiki, ê-kî-mâyâtaniyiki]

     mâyâtan+V+II+Fut+Cond+3Sg: mâyâtan
     mâyâtan+V+II+Fut+Cond+4Sg: mâyâtaniyiw
     mâyâtan+V+II+Fut+Cond+3Pl: mâyâtanwa
     mâyâtan+V+II+Fut+Cond+4Pl: mâyâtaniyiwa

  
  Verb - mihkwâw - ok : # Ordinary VII base on Wolvengrey
     mihkwâw+V+II: mihkwâw
     mihkwâw+V+II+Ind+Prs+3Sg: mihkwâw
     mihkwâw+V+II+Ind+Prs+3Pl: mihkwâwa
     mihkwâw+V+II+Ind+Prs+4Sg: mihkwâyiw
     mihkwâw+V+II+Ind+Prs+4Pl: mihkwâyiwa

     mihkwâw+V+II+Ind+Prt+3Sg: [kî-mihkwâw, kîmihkwâw]
     mihkwâw+V+II+Ind+Prt+3Pl: [kî-mihkwâwa, kîmihkwâwa]
     mihkwâw+V+II+Ind+Prt+4Sg: [kî-mihkwâyiw, kîmihkwâyiw]
     mihkwâw+V+II+Ind+Prt+4Pl: [kî-mihkwâyiwa, kîmihkwâyiwa]


     mihkwâw+V+II+Cnj+Prs+3Sg: [ê-mihkwâk, êmihkwâk]
     mihkwâw+V+II+Cnj+Prs+3Pl: [ê-mihkwâki, êmihkwâki]
     mihkwâw+V+II+Cnj+Prs+4Sg: [ê-mihkwâyik, êmihkwâyik]
     mihkwâw+V+II+Cnj+Prs+4Pl: [ê-mihkwâyiki, êmihkwâyiki]

     mihkwâw+V+II+Cnj+Prt+3Sg: [ê-kî-mihkwâk, êkîmihkwâk, ê-kîmihkwâk, êkî-mihkwâk]
     mihkwâw+V+II+Cnj+Prt+3Pl: [ê-kî-mihkwâki, êkîmihkwâki, ê-kîmihkwâki, êkî-mihkwâki]
     mihkwâw+V+II+Cnj+Prt+4Sg: [ê-kî-mihkwâyik, êkîmihkwâyik, ê-kîmihkwâyik, êkî-mihkwâyik]
     mihkwâw+V+II+Cnj+Prt+4Pl: [ê-kî-mihkwâyiki, êkîmihkwâyiki, ê-kîmihkwâyiki, êkî-mihkwâyiki]

  
  Verb - miywasin - ok : # Ordinary VII base on Wolvengrey
     miywâsin+V+II: miywâsin
     miywâsin+V+II+Ind+Prs+3Sg: miywâsin
     miywâsin+V+II+Ind+Prs+3Pl: miywâsinwa
     miywâsin+V+II+Ind+Prs+4Sg: miywâsiniyiw
     miywâsin+V+II+Ind+Prs+4Pl: miywâsiniyiwa

     miywâsin+V+II+Ind+Prt+3Sg: [kî-miywâsin, kîmiywâsin]
     miywâsin+V+II+Ind+Prt+3Pl: [kî-miywâsinwa, kîmiywâsinwa]
     miywâsin+V+II+Ind+Prt+4Sg: [kî-miywâsiniyiw, kîmiywâsiniyiw]
     miywâsin+V+II+Ind+Prt+4Pl: [kî-miywâsiniyiwa, kîmiywâsiniyiwa]


     miywâsin+V+II+Cnj+Prs+3Sg: [ê-miywâsik, êmiywâsik]
     miywâsin+V+II+Cnj+Prs+3Pl: [ê-miywâsiki, êmiywâsiki]
     miywâsin+V+II+Cnj+Prs+4Sg: [ê-miywâsiniyik, êmiywâsiniyik]
     miywâsin+V+II+Cnj+Prs+4Pl: [ê-miywâsiniyiki, êmiywâsiniyiki]

     miywâsin+V+II+Cnj+Prt+3Sg: [ê-kî-miywâsik, êkîmiywâsik, ê-kîmiywâsik, êkî-miywâsik]
     miywâsin+V+II+Cnj+Prt+3Pl: [ê-kî-miywâsiki, êkîmiywâsiki, ê-kîmiywâsiki, êkî-miywâsiki]
     miywâsin+V+II+Cnj+Prt+4Sg: [ê-kî-miywâsiniyik, êkîmiywâsiniyik, ê-kîmiywâsiniyik, êkî-miywâsiniyik]
     miywâsin+V+II+Cnj+Prt+4Pl: [ê-kî-miywâsiniyiki, êkîmiywâsiniyiki, ê-kîmiywâsiniyiki, êkî-miywâsiniyiki]

  
  Verb - pimâmon - adsf : #  VII2on acc. Wolvengrey p. 394
  
     pimâmon+V+II: pimâmon
     pimâmon+V+II+Ind+Prs+3Sg: pimâmon
     pimâmon+V+II+Ind+Prs+3Pl: pimâmonwa
     pimâmon+V+II+Ind+Prs+4Sg: pimâmoniyiw
     pimâmon+V+II+Ind+Prs+4Pl: pimâmoniyiwa

     pimâmon+V+II+Ind+Prt+3Sg: [kîpimâmon, kî-pimâmon]
     pimâmon+V+II+Ind+Prt+3Pl: [kîpimâmonwa, kî-pimâmonwa]
     pimâmon+V+II+Ind+Prt+4Sg: [kîpimâmoniyiw, kî-pimâmoniyiw]
     pimâmon+V+II+Ind+Prt+4Pl: [kîpimâmoniyiwa, kî-pimâmoniyiwa]

     pimâmon+V+II+Cnj+Prs+3Sg: [êpimâmok, ê-pimâmok]
     pimâmon+V+II+Cnj+Prs+3Pl: [êpimâmoki, ê-pimâmoki]
     pimâmon+V+II+Cnj+Prs+4Sg: [êpimâmoniyik, ê-pimâmoniyik]
     pimâmon+V+II+Cnj+Prs+4Pl: [êpimâmoniyiki, ê-pimâmoniyiki]

     pimâmon+V+II+Cnj+Prt+3Sg: [êkîpimâmok, êkî-pimâmok, ê-kîpimâmok, ê-kî-pimâmok]
     pimâmon+V+II+Cnj+Prt+3Pl: [êkîpimâmoki, êkî-pimâmoki, ê-kîpimâmoki, ê-kî-pimâmoki]
     pimâmon+V+II+Cnj+Prt+4Sg: [êkîpimâmoniyik, êkî-pimâmoniyik, ê-kîpimâmoniyik,  ê-kî-pimâmoniyik]
     pimâmon+V+II+Cnj+Prt+4Pl: [êkîpimâmoniyiki, êkî-pimâmoniyiki, ê-kîpimâmoniyiki, ê-kî-pimâmoniyiki]


  
  Verb - atoskah - help : # Ordinary TA verb - full paradigm
  
     atoskahêw+V+TA+Ind+Prs+1Sg+3SgO: nitatoskahâw
     atoskahêw+V+TA+Ind+Prs+2Sg+3SgO: kitatoskahâw
     atoskahêw+V+TA+Ind+Prs+1Pl+3SgO: nitatoskahânân
     atoskahêw+V+TA+Ind+Prs+12Pl+3SgO: kitatoskahânaw
     atoskahêw+V+TA+Ind+Prs+2Pl+3SgO: kitatoskahâwâw
     atoskahêw+V+TA+Ind+Prs+3Sg+3SgO: atoskahêw
     atoskahêw+V+TA+Ind+Prs+3Pl+3SgO: atoskahêwak

     atoskahêw+V+TA+Ind+Prs+1Sg+3PlO: nitatoskahâwak
     atoskahêw+V+TA+Ind+Prs+2Sg+3PlO: kitatoskahâwak
     atoskahêw+V+TA+Ind+Prs+1Pl+3PlO: nitatoskahânânak
     atoskahêw+V+TA+Ind+Prs+12Pl+3PlO: kitatoskahânawak
     atoskahêw+V+TA+Ind+Prs+2Pl+3PlO: kitatoskahâwâwak
     atoskahêw+V+TA+Ind+Prs+3Sg+3PlO: atoskahêw
     atoskahêw+V+TA+Ind+Prs+3Pl+3PlO: atoskahêwak

     atoskahêw+V+TA+Ind+Prs+4Sg+4SgO: atoskahêyiwa
     atoskahêw+V+TA+Ind+Prs+4Sg+4PlO: atoskahêyiwa     

     atoskahêw+V+TA+Ind+Prs+2Sg+1SgO: kitatoskahin
     atoskahêw+V+TA+Ind+Prs+2Sg+1PlO: kitatoskahinân
     atoskahêw+V+TA+Ind+Prs+2Pl+1PlO: kitatoskahinân
     atoskahêw+V+TA+Ind+Prs+2Pl+1SgO: kitatoskahinâwâw

     atoskahêw+V+TA+Ind+Prs+3Sg+1SgO: nitatoskahik
     atoskahêw+V+TA+Ind+Prs+3Sg+2SgO: kitatoskahik
     atoskahêw+V+TA+Ind+Prs+3Sg+1PlO: nitatoskahikonân
     atoskahêw+V+TA+Ind+Prs+3Sg+12PlO: kitatoskahikonaw
     atoskahêw+V+TA+Ind+Prs+3Sg+2PlO: kitatoskahikowâw
     
     atoskahêw+V+TA+Ind+Prs+3Pl+1SgO: nitatoskahikwak
     atoskahêw+V+TA+Ind+Prs+3Pl+2SgO: kitatoskahikwak
     atoskahêw+V+TA+Ind+Prs+3Pl+1PlO: nitatoskahikonânak
     atoskahêw+V+TA+Ind+Prs+3Pl+12PlO: kitatoskahikonawak
     atoskahêw+V+TA+Ind+Prs+3Pl+2PlO: kitatoskahikowâwak
     
     atoskahêw+V+TA+Ind+Prs+4Sg+3SgO: atoskahik
     atoskahêw+V+TA+Ind+Prs+4Sg+3PlO: atoskahikwak
     atoskahêw+V+TA+Ind+Prs+5Sg+4SgO: atoskahikoyiwa

     atoskahêw+V+TA+Ind+Prs+1Sg+2SgO: kitatoskahitin
     atoskahêw+V+TA+Ind+Prs+1Pl+2SgO: kitatoskahitinân
     atoskahêw+V+TA+Ind+Prs+1Pl+2PlO: kitatoskahitinân
     atoskahêw+V+TA+Ind+Prs+1Sg+2PlO: kitatoskahitinânâw

     atoskahêw+V+TA+Cnj+Prs+1Sg+3SgO: [ê-atoskahak, êhatoskahak]
     atoskahêw+V+TA+Cnj+Prs+2Sg+3SgO: [ê-atoskahat, êhatoskahat]
     atoskahêw+V+TA+Cnj+Prs+1Pl+3SgO: [ê-atoskahâyâhk, êhatoskahâyâhk]
     atoskahêw+V+TA+Cnj+Prs+12Pl+3SgO: [ê-atoskahâyahk, êhatoskahâyahk]
     atoskahêw+V+TA+Cnj+Prs+2Pl+3SgO: [ê-atoskahâyêk, êhatoskahâyêk]

     atoskahêw+V+TA+Cnj+Prs+1Sg+3PlO: [ê-atoskahakik, êhatoskahakik]
     atoskahêw+V+TA+Cnj+Prs+2Sg+3PlO: [ê-atoskahacik, êhatoskahacik]
     atoskahêw+V+TA+Cnj+Prs+1Pl+3PlO: [ê-atoskahâyâhkik, êhatoskahâyâhkik]
     atoskahêw+V+TA+Cnj+Prs+12Pl+3PlO: [ê-atoskahâyâhkok, êhatoskahâyâhkok]
     atoskahêw+V+TA+Cnj+Prs+2Pl+3PlO: [ê-atoskahâyêkok, êhatoskahâyêkok]     

     atoskahêw+V+TA+Cnj+Prs+3Sg+4SgO: [ê-atoskahât, êhatoskahât]
     atoskahêw+V+TA+Cnj+Prs+3Pl+4SgO: [ê-atoskahâcik, êhatoskahâcik]
     atoskahêw+V+TA+Cnj+Prs+3Sg+4PlO: [ê-atoskahât, êhatoskahât]
     atoskahêw+V+TA+Cnj+Prs+3Pl+4PlO: [ê-atoskahâcik, êhatoskahâcik]
     atoskahêw+V+TA+Cnj+Prs+4Sg+5SgO: [ê-atoskahâyit, êhatoskahâyit]

     atoskahêw+V+TA+Cnj+Prs+2Sg+1SgO: [ê-atoskahiyan, êhatoskahiyan]
     atoskahêw+V+TA+Cnj+Prs+2Sg+1PlO: [ê-atoskahiyâhk, êhatoskahiyâhk]
     atoskahêw+V+TA+Cnj+Prs+2Pl+1PlO: [ê-atoskahiyâhk, êhatoskahiyâhk]
     atoskahêw+V+TA+Cnj+Prs+2Pl+1SgO: [ê-atoskahiyêk, êhatoskahiyêk]

     atoskahêw+V+TA+Cnj+Prs+3Sg+1SgO: [ê-atoskahit, êhatoskahit]
     atoskahêw+V+TA+Cnj+Prs+3Sg+2SgO: [ê-atoskahisk, êhatoskahisk]
     atoskahêw+V+TA+Cnj+Prs+3Sg+1PlO: [ê-atoskahikoyâhk, êhatoskahikoyâhk]
     atoskahêw+V+TA+Cnj+Prs+3Sg+12PlO: [ê-atoskahikoyahk, êhatoskahikoyahk]
     atoskahêw+V+TA+Cnj+Prs+3Sg+2PlO: [ê-atoskahikoyek, êhatoskahikoyek]

     atoskahêw+V+TA+Cnj+Prs+3Pl+1SgO: [ê-atoskahiticik, êhatoskahiticik]
     atoskahêw+V+TA+Cnj+Prs+3Pl+2SgO: [ê-atoskahiskik, êhatoskahiskik]
     atoskahêw+V+TA+Cnj+Prs+3Pl+1PlO: [ê-atoskahikoyâhkik, êhatoskahikoyâhkik]
     atoskahêw+V+TA+Cnj+Prs+3Pl+12PlO: [ê-atoskahikoyahkok, êhatoskahikoyahkok]
     atoskahêw+V+TA+Cnj+Prs+3Pl+2PlO: [ê-atoskahikoyêkok, êhatoskahikoyêkok]

     atoskahêw+V+TA+Cnj+Prs+4Sg+3SgO: [ê-atoskahikot, êhatoskahikot]
     atoskahêw+V+TA+Cnj+Prs+4Sg+3PlO: [ê-atoskahikocik, êhatoskahikocik]
     atoskahêw+V+TA+Cnj+Prs+4Sg+4PlO: [ê-atoskahikoyit, êhatoskahikoyit]

     atoskahêw+V+TA+Cnj+Prs+1Sg+2SgO: [ê-atoskahitân, êhatoskahitân]
     atoskahêw+V+TA+Cnj+Prs+1Pl+2SgO: [ê-atoskahitâhk, êhatoskahitâhk]
     atoskahêw+V+TA+Cnj+Prs+1Pl+2PlO: [ê-atoskahitâhk, êhatoskahitâhk]
     atoskahêw+V+TA+Cnj+Prs+1Sg+2PlO: [ê-atoskahitakok, êhatoskahitakok]

     atoskahêw+V+TA+Imp+Imm+2Sg+3SgO: atoskah
     atoskahêw+V+TA+Imp+Imm+12Pl+3SgO: atoskahâtân
     atoskahêw+V+TA+Imp+Imm+2Pl+3SgO: atoskahihk
     atoskahêw+V+TA+Imp+Imm+2Sg+3PlO: atoskahik
     atoskahêw+V+TA+Imp+Imm+12Pl+3PlO: atoskahâtânik
     atoskahêw+V+TA+Imp+Imm+2Pl+3PlO: atoskahihkok

     atoskahêw+V+TA+Imp+Del+2Sg+3SgO: atoskahâhkan
     atoskahêw+V+TA+Imp+Del+12Pl+3SgO: atoskahâhkahk
     atoskahêw+V+TA+Imp+Del+2Pl+3SgO: atoskahâhkêk
     atoskahêw+V+TA+Imp+Del+2Sg+3PlO: atoskahâhkanik
     atoskahêw+V+TA+Imp+Del+12Pl+3PlO: atoskahâhkahkok
     atoskahêw+V+TA+Imp+Del+2Pl+3PlO: atoskahâhkêkok

     atoskahêw+V+TA+Imp+Imm+2Sg+1SgO: atoskahin
     atoskahêw+V+TA+Imp+Imm+2Sg+1PlO: atoskahinân
     atoskahêw+V+TA+Imp+Imm+2Pl+1SgO: atoskahik
     atoskahêw+V+TA+Imp+Del+2Sg+1SgO: atoskahîhkan
     atoskahêw+V+TA+Imp+Del+2Sg+1PlO: atoskahîhkâhk
     atoskahêw+V+TA+Imp+Del+2Pl+1SgO: atoskahîhkêk

     atoskahêw+V+TA+Fut+Cond+1Sg+3SgO: atoskahaki
     atoskahêw+V+TA+Fut+Cond+1Sg+3PlO: atoskahakwâwi
     atoskahêw+V+TA+Fut+Cond+1Pl+3SgO: atoskahâyâhki
     atoskahêw+V+TA+Fut+Cond+1Pl+3PlO: atoskahâyâhkwâwi
     atoskahêw+V+TA+Fut+Cond+12Pl+3SgO: atoskahâyâhko
     atoskahêw+V+TA+Fut+Cond+12Pl+3PlO: atoskahâyâhkwâwi

     atoskahêw+V+TA+Fut+Cond+2Sg+3SgO: atoskahaci
     atoskahêw+V+TA+Fut+Cond+2Sg+3PlO: atoskahatwâwi
     atoskahêw+V+TA+Fut+Cond+2Pl+3SgO: atoskahâyêko
     atoskahêw+V+TA+Fut+Cond+2Pl+3PlO: atoskahâyêkwâwi

     atoskahêw+V+TA+Fut+Cond+3Sg+3SgO: atoskahâci
     atoskahêw+V+TA+Fut+Cond+3Sg+4SgO: atoskahâyici
     atoskahêw+V+TA+Fut+Cond+3Sg+3PlO: atoskahikotwâwi
     atoskahêw+V+TA+Fut+Cond+3Sg+1SgO: atoskahici
     atoskahêw+V+TA+Fut+Cond+3Sg+2SgO: atoskahiski
     atoskahêw+V+TA+Fut+Cond+3Sg+1PlO: atoskahikoyâhki
     atoskahêw+V+TA+Fut+Cond+3Sg+2PlO: atoskahikoyêko
     atoskahêw+V+TA+Fut+Cond+3Sg+12PlO: atoskahikoyahko

     atoskahêw+V+TA+Fut+Cond+3Pl+3SgO: atoskahâtwâwi
     atoskahêw+V+TA+Fut+Cond+3Pl+3PlO: atoskahâtwâwi
     atoskahêw+V+TA+Fut+Cond+3Pl+3PlO: atoskahikotwâwi

     atoskahêw+V+TA+Fut+Cond+4Sg+3SgO: atoskahikoci
     atoskahêw+V+TA+Fut+Cond+4Sg+3PlO: atoskahâyici
     atoskahêw+V+TA+Fut+Cond+4Pl+3SgO: atoskahikoci
     atoskahêw+V+TA+Fut+Cond+4Pl+3PlO: atoskahâyici
     atoskahêw+V+TA+Fut+Cond+4Sg+4PlO: atoskahikoyici
     atoskahêw+V+TA+Fut+Cond+4Pl+4PlO: atoskahikoyici






  
  Verb - mow - ok : # Wolvengrey VTA1 verb - p 401

     mow+V+TA+Ind+Prs+1Sg+3SgO: nimowâw
     mow+V+TA+Ind+Prs+2Sg+3SgO: kimowâw
     mow+V+TA+Ind+Prs+1Pl+3SgO: nimowânân
     mow+V+TA+Ind+Prs+12Pl+3SgO: kimowânaw
     mow+V+TA+Ind+Prs+2Pl+3SgO: kimowâwâw
     mow+V+TA+Ind+Prs+3Sg+3SgO: mowêw
     mow+V+TA+Ind+Prs+3Pl+3SgO: mowêwak
     
     mow+V+TA+Ind+Prs+1Sg+3PlO: nimowâwak
     mow+V+TA+Ind+Prs+2Sg+3PlO: kimowâwak
     mow+V+TA+Ind+Prs+1Pl+3PlO: nimowânânak
     mow+V+TA+Ind+Prs+12Pl+3PlO: kimowânawak
     mow+V+TA+Ind+Prs+2Pl+3PlO: kimowâwâwak
     mow+V+TA+Ind+Prs+3Sg+3PlO: mowêw
     mow+V+TA+Ind+Prs+3Pl+3PlO: mowêwak

     mow+V+TA+Ind+Prs+4Sg+4SgO: mowêyiwa
     mow+V+TA+Ind+Prs+4Sg+4PlO: mowêyiwa     

     mow+V+TA+Ind+Prs+2Sg+1SgO: kimowin
     mow+V+TA+Ind+Prs+2Sg+1PlO: kimowinân
     mow+V+TA+Ind+Prs+2Pl+1PlO: kimowinân
     mow+V+TA+Ind+Prs+2Pl+1SgO: kimowinâwâw

     mow+V+TA+Ind+Prs+3Sg+1SgO: nimowik
     mow+V+TA+Ind+Prs+3Sg+2SgO: kimowik
     mow+V+TA+Ind+Prs+3Sg+1PlO: nimowikonân # inv +0Sg+1PlO
     mow+V+TA+Ind+Prs+3Sg+12PlO: kimowikonaw
     mow+V+TA+Ind+Prs+3Sg+2PlO: kimowikowâw

     mow+V+TA+Ind+Prs+3Pl+1SgO: nimowikwak
     mow+V+TA+Ind+Prs+3Pl+2SgO: kimowikwak
     mow+V+TA+Ind+Prs+3Pl+1PlO: nimowikonânak
     mow+V+TA+Ind+Prs+3Pl+12PlO: kimowikonawak
     mow+V+TA+Ind+Prs+3Pl+2PlO: kimowikowâwak
     
     mow+V+TA+Ind+Prs+4Sg+3SgO: mowik
     mow+V+TA+Ind+Prs+4Sg+3PlO: mowikwak
     mow+V+TA+Ind+Prs+5Sg+4SgO: mowikoyiwa

     mow+V+TA+Ind+Prs+1Sg+2SgO: kimowitin
     mow+V+TA+Ind+Prs+1Pl+2SgO: kimowitinân
     mow+V+TA+Ind+Prs+1Pl+2PlO: kimowitinân
     mow+V+TA+Ind+Prs+1Sg+2PlO: kimowitinânâw

     mow+V+TA+Ind+Prt+1Sg+3SgO: [nikîmowâw, nikî-mowâw]
     mow+V+TA+Ind+Prt+2Sg+3SgO: [kikîmowâw, kikî-mowâw]
     mow+V+TA+Ind+Prt+1Pl+3SgO: [nikîmowânân, nikî-mowânân]
     mow+V+TA+Ind+Prt+12Pl+3SgO: [kikîmowânaw, kikî-mowânaw]
     mow+V+TA+Ind+Prt+2Pl+3SgO: [kikîmowâwâw, kikî-mowâwâw]
     mow+V+TA+Ind+Prt+3Sg+3SgO: [kîmowêw, kî-mowêw]
     mow+V+TA+Ind+Prt+3Pl+3SgO: [kîmowêwak, kî-mowêwak]

     mow+V+TA+Ind+Prt+1Sg+3PlO: [nikîmowâwak, nikî-mowâwak]
     mow+V+TA+Ind+Prt+2Sg+3PlO: [kikîmowâwak, kikî-mowâwak]
     mow+V+TA+Ind+Prt+1Pl+3PlO: [nikîmowânânak, nikî-mowânânak]
     mow+V+TA+Ind+Prt+12Pl+3PlO: [kikîmowânawak, kikî-mowânawak]
     mow+V+TA+Ind+Prt+2Pl+3PlO: [kikîmowâwâwak, kikî-mowâwâwak]
     mow+V+TA+Ind+Prt+3Sg+3PlO: [kîmowêw, kî-mowêw]
     mow+V+TA+Ind+Prt+3Pl+3PlO: [kîmowêwak, kî-mowêwak]

     mow+V+TA+Ind+Prt+4Sg+4SgO: [kîmowêyiwa, kî-mowêyiwa]
     mow+V+TA+Ind+Prt+4Sg+4PlO: [kîmowêyiwa, kî-mowêyiwa]

     mow+V+TA+Ind+Prt+2Sg+1SgO: [kikîmowin, kikî-mowin]
     mow+V+TA+Ind+Prt+2Sg+1PlO: [kikîmowinân, kikî-mowinân]
     mow+V+TA+Ind+Prt+2Pl+1PlO: [kikîmowinân, kikî-mowinân]
     mow+V+TA+Ind+Prt+2Pl+1SgO: [kikîmowinâwâw, kikî-mowinâwâw]

     mow+V+TA+Ind+Prt+3Sg+1SgO: [nikîmowik, nikî-mowik]
     mow+V+TA+Ind+Prt+3Sg+2SgO: [kikîmowik, kikî-mowik]
     mow+V+TA+Ind+Prt+3Sg+1PlO: [nikîmowikonân, nikî-mowikonân]
     mow+V+TA+Ind+Prt+3Sg+12PlO: [kikîmowikonaw, kikî-mowikonaw]
     mow+V+TA+Ind+Prt+3Sg+2PlO: [kikîmowikowâw, kikî-mowikowâw]

     mow+V+TA+Ind+Prt+3Pl+1SgO: [nikîmowikwak, nikî-mowikwak]
     mow+V+TA+Ind+Prt+3Pl+2SgO: [kikîmowikwak, kikî-mowikwak]
     mow+V+TA+Ind+Prt+3Pl+1PlO: [nikîmowikonânak, nikî-mowikonânak]
     mow+V+TA+Ind+Prt+3Pl+12PlO: [kikîmowikonawak, kikî-mowikonawak]
     mow+V+TA+Ind+Prt+3Pl+2PlO: [kikîmowikowâwak, kikî-mowikowâwak]

     mow+V+TA+Ind+Prt+4Sg+3SgO: [kîmowik, kî-mowik]
     mow+V+TA+Ind+Prt+4Sg+3PlO: [kîmowikwak, kî-mowikwak]
     mow+V+TA+Ind+Prt+5Sg+4SgO: [kîmowikoyiwa, kî-mowikoyiwa]

     mow+V+TA+Ind+Prt+1Sg+2SgO: [kikîmowitin, kikî-mowitin]
     mow+V+TA+Ind+Prt+1Pl+2SgO: [kikîmowitinân, kikî-mowitinân]
     mow+V+TA+Ind+Prt+1Pl+2PlO: [kikîmowitinân, kikî-mowitinân]
     mow+V+TA+Ind+Prt+1Sg+2PlO: [kikîmowitinânâw, kikî-mowitinânâw]

     mow+V+TA+Cnj+Prs+1Sg+3SgO: [ê-mowak, êmowak]
     mow+V+TA+Cnj+Prs+2Sg+3SgO: [ê-mowat, êmowat]
     mow+V+TA+Cnj+Prs+1Pl+3SgO: [ê-mowâyâhk, êmowâyâhk]
     mow+V+TA+Cnj+Prs+12Pl+3SgO: [ê-mowâyahk, êmowâyahk]
     mow+V+TA+Cnj+Prs+2Pl+3SgO: [ê-mowâyêk, êmowâyêk]

     mow+V+TA+Cnj+Prs+1Sg+3PlO: [ê-mowakik, êmowakik]
     mow+V+TA+Cnj+Prs+2Sg+3PlO: [ê-mowacik, êmowacik]
     mow+V+TA+Cnj+Prs+1Pl+3PlO: [ê-mowâyâhkik, êmowâyâhkik]
     mow+V+TA+Cnj+Prs+12Pl+3PlO: [ê-mowâyâhkok, êmowâyâhkok]
     mow+V+TA+Cnj+Prs+2Pl+3PlO: [ê-mowâyêkok, êmowâyêkok]

     mow+V+TA+Cnj+Prs+3Sg+4SgO: [ê-mowât, êmowât]
     mow+V+TA+Cnj+Prs+3Pl+4SgO: [ê-mowâcik, êmowâcik]
     mow+V+TA+Cnj+Prs+3Sg+4PlO: [ê-mowât, êmowât]
     mow+V+TA+Cnj+Prs+3Pl+4PlO: [ê-mowâcik, êmowâcik]
     mow+V+TA+Cnj+Prs+4Sg+5SgO: [ê-mowâyit, êmowâyit]
  
     mow+V+TA+Cnj+Prs+2Sg+1SgO: [ê-mowiyan, êmowiyan]
     mow+V+TA+Cnj+Prs+2Sg+1PlO: [ê-mowiyâhk, êmowiyâhk]
     mow+V+TA+Cnj+Prs+2Pl+1PlO: [ê-mowiyâhk, êmowiyâhk]
     mow+V+TA+Cnj+Prs+2Pl+1SgO: [ê-mowiyêk, êmowiyêk]

     mow+V+TA+Cnj+Prs+3Sg+1SgO: [ê-mowit, êmowit]
     mow+V+TA+Cnj+Prs+3Sg+2SgO: [ê-mowisk, êmowisk]
     mow+V+TA+Cnj+Prs+3Sg+1PlO: [ê-mowikoyâhk, êmowikoyâhk]
     mow+V+TA+Cnj+Prs+3Sg+12PlO: [ê-mowikoyahk, êmowikoyahk]
     mow+V+TA+Cnj+Prs+3Sg+2PlO: [ê-mowikoyek, êmowikoyek]

     mow+V+TA+Cnj+Prs+3Pl+1SgO: [ê-mowiticik, êmowiticik]
     mow+V+TA+Cnj+Prs+3Pl+2SgO: [ê-mowiskik, êmowiskik]
     mow+V+TA+Cnj+Prs+3Pl+1PlO: [ê-mowikoyâhkik, êmowikoyâhkik]
     mow+V+TA+Cnj+Prs+3Pl+12PlO: [ê-mowikoyahkok, êmowikoyahkok]
     mow+V+TA+Cnj+Prs+3Pl+2PlO: [ê-mowikoyêkok, êmowikoyêkok]

     mow+V+TA+Cnj+Prs+4Sg+3SgO: [ê-mowikot, êmowikot]
     mow+V+TA+Cnj+Prs+4Sg+3PlO: [ê-mowikocik, êmowikocik]
     mow+V+TA+Cnj+Prs+4Sg+4PlO: [ê-mowikoyit, êmowikoyit]

     mow+V+TA+Cnj+Prs+1Sg+2SgO: [ê-mowitân, êmowitân]
     mow+V+TA+Cnj+Prs+1Pl+2SgO: [ê-mowitâhk, êmowitâhk]
     mow+V+TA+Cnj+Prs+1Pl+2PlO: [ê-mowitâhk, êmowitâhk]
     mow+V+TA+Cnj+Prs+1Sg+2PlO: [ê-mowitakok, êmowitakok]

     mow+V+TA+Imp+Imm+2Sg+3SgO: mow
     mow+V+TA+Imp+Imm+12Pl+3SgO: mowâtân
     mow+V+TA+Imp+Imm+2Pl+3SgO: mowihk
     mow+V+TA+Imp+Imm+2Sg+3PlO: mowik
     mow+V+TA+Imp+Imm+12Pl+3PlO: mowâtânik
     mow+V+TA+Imp+Imm+2Pl+3PlO: mowihkok

     mow+V+TA+Imp+Del+2Sg+3SgO: mowâhkan
     mow+V+TA+Imp+Del+12Pl+3SgO: mowâhkahk
     mow+V+TA+Imp+Del+2Pl+3SgO: mowâhkêk
     mow+V+TA+Imp+Del+2Sg+3PlO: mowâhkanik
     mow+V+TA+Imp+Del+12Pl+3PlO: mowâhkahkok
     mow+V+TA+Imp+Del+2Pl+3PlO: mowâhkêkok

     mow+V+TA+Imp+Imm+2Sg+1SgO: mowin
     mow+V+TA+Imp+Imm+2Sg+1PlO: mowinân
     mow+V+TA+Imp+Imm+2Pl+1SgO: mowik
     mow+V+TA+Imp+Del+2Sg+1SgO: mowîhkan
     mow+V+TA+Imp+Del+2Sg+1PlO: mowîhkâhk
     mow+V+TA+Imp+Del+2Pl+1SgO: mowîhkêk

     mow+V+TA+Fut+Cond+1Sg+3SgO: mowaki
     mow+V+TA+Fut+Cond+1Sg+3PlO: mowakwâwi
     mow+V+TA+Fut+Cond+1Pl+3SgO: mowâyâhki
     mow+V+TA+Fut+Cond+1Pl+3PlO: mowâyâhkwâwi
     mow+V+TA+Fut+Cond+12Pl+3SgO: mowâyâhko
     mow+V+TA+Fut+Cond+12Pl+3PlO: mowâyâhkwâwi

     mow+V+TA+Fut+Cond+2Sg+3SgO: mowaci
     mow+V+TA+Fut+Cond+2Sg+3PlO: mowatwâwi
     mow+V+TA+Fut+Cond+2Pl+3SgO: mowâyêko
     mow+V+TA+Fut+Cond+2Pl+3PlO: mowâyêkwâwi

     mow+V+TA+Fut+Cond+3Sg+3SgO: mowâci
     mow+V+TA+Fut+Cond+3Sg+4SgO: mowâyici
     mow+V+TA+Fut+Cond+3Sg+3PlO: mowikotwâwi
     mow+V+TA+Fut+Cond+3Sg+1SgO: mowici
     mow+V+TA+Fut+Cond+3Sg+2SgO: mowiski
     mow+V+TA+Fut+Cond+3Sg+1PlO: mowikoyâhki
     mow+V+TA+Fut+Cond+3Sg+2PlO: mowikoyêko
     mow+V+TA+Fut+Cond+3Sg+12PlO: mowikoyahko

     mow+V+TA+Fut+Cond+3Pl+3SgO: mowâtwâwi
     mow+V+TA+Fut+Cond+3Pl+3PlO: mowâtwâwi
     mow+V+TA+Fut+Cond+3Pl+3PlO: mowikotwâwi

     mow+V+TA+Fut+Cond+4Sg+3SgO: mowikoci
     mow+V+TA+Fut+Cond+4Sg+3PlO: mowâyici
     mow+V+TA+Fut+Cond+4Pl+3SgO: mowikoci
     mow+V+TA+Fut+Cond+4Pl+3PlO: mowâyici
     mow+V+TA+Fut+Cond+4Sg+4PlO: mowikoyici
     mow+V+TA+Fut+Cond+4Pl+4PlO: mowikoyici
  
  Verb - wâpamêw - ok : # Wolvengrey VTA1 verb - p 401

     wâpamêw+V+TA+Ind+Prs+1Sg+3SgO: niwâpamâw
     wâpamêw+V+TA+Ind+Prs+2Sg+3SgO: kiwâpamâw
     wâpamêw+V+TA+Ind+Prs+1Pl+3SgO: niwâpamânân
     wâpamêw+V+TA+Ind+Prs+12Pl+3SgO: kiwâpamânaw
     wâpamêw+V+TA+Ind+Prs+2Pl+3SgO: kiwâpamâwâw
     wâpamêw+V+TA+Ind+Prs+3Sg+3SgO: wâpamêw
     wâpamêw+V+TA+Ind+Prs+3Pl+3SgO: wâpamêwak
     
     wâpamêw+V+TA+Ind+Prs+1Sg+3PlO: niwâpamâwak
     wâpamêw+V+TA+Ind+Prs+2Sg+3PlO: kiwâpamâwak
     wâpamêw+V+TA+Ind+Prs+1Pl+3PlO: niwâpamânânak
     wâpamêw+V+TA+Ind+Prs+12Pl+3PlO: kiwâpamânawak
     wâpamêw+V+TA+Ind+Prs+2Pl+3PlO: kiwâpamâwâwak
     wâpamêw+V+TA+Ind+Prs+3Sg+3PlO: wâpamêw
     wâpamêw+V+TA+Ind+Prs+3Pl+3PlO: wâpamêwak

     wâpamêw+V+TA+Ind+Prs+4Sg+4SgO: wâpamêyiwa
     wâpamêw+V+TA+Ind+Prs+4Sg+4PlO: wâpamêyiwa     

     wâpamêw+V+TA+Ind+Prs+2Sg+1SgO: kiwâpamin
     wâpamêw+V+TA+Ind+Prs+2Sg+1PlO: kiwâpaminân
     wâpamêw+V+TA+Ind+Prs+2Pl+1PlO: kiwâpaminân
     wâpamêw+V+TA+Ind+Prs+2Pl+1SgO: kiwâpaminâwâw

     wâpamêw+V+TA+Ind+Prs+3Sg+1SgO: niwâpamik
     wâpamêw+V+TA+Ind+Prs+3Sg+2SgO: kiwâpamik
     wâpamêw+V+TA+Ind+Prs+3Sg+1PlO: niwâpamikonân # inv +0Sg+1PlO
     wâpamêw+V+TA+Ind+Prs+3Sg+12PlO: kiwâpamikonaw
     wâpamêw+V+TA+Ind+Prs+3Sg+2PlO: kiwâpamikowâw

     wâpamêw+V+TA+Ind+Prs+3Pl+1SgO: niwâpamikwak
     wâpamêw+V+TA+Ind+Prs+3Pl+2SgO: kiwâpamikwak
     wâpamêw+V+TA+Ind+Prs+3Pl+1PlO: niwâpamikonânak
     wâpamêw+V+TA+Ind+Prs+3Pl+12PlO: kiwâpamikonawak
     wâpamêw+V+TA+Ind+Prs+3Pl+2PlO: kiwâpamikowâwak
     
     wâpamêw+V+TA+Ind+Prs+4Sg+3SgO: wâpamik
     wâpamêw+V+TA+Ind+Prs+4Sg+3PlO: wâpamikwak
     wâpamêw+V+TA+Ind+Prs+5Sg+4SgO: wâpamikoyiwa

     wâpamêw+V+TA+Ind+Prs+1Sg+2SgO: kiwâpamitin
     wâpamêw+V+TA+Ind+Prs+1Pl+2SgO: kiwâpamitinân
     wâpamêw+V+TA+Ind+Prs+1Pl+2PlO: kiwâpamitinân
     wâpamêw+V+TA+Ind+Prs+1Sg+2PlO: kiwâpamitinânâw

     wâpamêw+V+TA+Ind+Prt+1Sg+3SgO: [nikîwâpamâw, nikî-wâpamâw]
     wâpamêw+V+TA+Ind+Prt+2Sg+3SgO: [kikîwâpamâw, kikî-wâpamâw]
     wâpamêw+V+TA+Ind+Prt+1Pl+3SgO: [nikîwâpamânân, nikî-wâpamânân]
     wâpamêw+V+TA+Ind+Prt+12Pl+3SgO: [kikîwâpamânaw, kikî-wâpamânaw]
     wâpamêw+V+TA+Ind+Prt+2Pl+3SgO: [kikîwâpamâwâw, kikî-wâpamâwâw]
     wâpamêw+V+TA+Ind+Prt+3Sg+3SgO: [kîwâpamêw, kî-wâpamêw]
     wâpamêw+V+TA+Ind+Prt+3Pl+3SgO: [kîwâpamêwak, kî-wâpamêwak]

     wâpamêw+V+TA+Ind+Prt+1Sg+3PlO: [nikîwâpamâwak, nikî-wâpamâwak]
     wâpamêw+V+TA+Ind+Prt+2Sg+3PlO: [kikîwâpamâwak, kikî-wâpamâwak]
     wâpamêw+V+TA+Ind+Prt+1Pl+3PlO: [nikîwâpamânânak, nikî-wâpamânânak]
     wâpamêw+V+TA+Ind+Prt+12Pl+3PlO: [kikîwâpamânawak, kikî-wâpamânawak]
     wâpamêw+V+TA+Ind+Prt+2Pl+3PlO: [kikîwâpamâwâwak, kikî-wâpamâwâwak]
     wâpamêw+V+TA+Ind+Prt+3Sg+3PlO: [kîwâpamêw, kî-wâpamêw]
     wâpamêw+V+TA+Ind+Prt+3Pl+3PlO: [kîwâpamêwak, kî-wâpamêwak]

     wâpamêw+V+TA+Ind+Prt+4Sg+4SgO: [kîwâpamêyiwa, kî-wâpamêyiwa]
     wâpamêw+V+TA+Ind+Prt+4Sg+4PlO: [kîwâpamêyiwa, kî-wâpamêyiwa]

     wâpamêw+V+TA+Ind+Prt+2Sg+1SgO: [kikîwâpamin, kikî-wâpamin]
     wâpamêw+V+TA+Ind+Prt+2Sg+1PlO: [kikîwâpaminân, kikî-wâpaminân]
     wâpamêw+V+TA+Ind+Prt+2Pl+1PlO: [kikîwâpaminân, kikî-wâpaminân]
     wâpamêw+V+TA+Ind+Prt+2Pl+1SgO: [kikîwâpaminâwâw, kikî-wâpaminâwâw]

     wâpamêw+V+TA+Ind+Prt+3Sg+1SgO: [nikîwâpamik, nikî-wâpamik]
     wâpamêw+V+TA+Ind+Prt+3Sg+2SgO: [kikîwâpamik, kikî-wâpamik]
     wâpamêw+V+TA+Ind+Prt+3Sg+1PlO: [nikîwâpamikonân, nikî-wâpamikonân]
     wâpamêw+V+TA+Ind+Prt+3Sg+12PlO: [kikîwâpamikonaw, kikî-wâpamikonaw]
     wâpamêw+V+TA+Ind+Prt+3Sg+2PlO: [kikîwâpamikowâw, kikî-wâpamikowâw]

     wâpamêw+V+TA+Ind+Prt+3Pl+1SgO: [nikîwâpamikwak, nikî-wâpamikwak]
     wâpamêw+V+TA+Ind+Prt+3Pl+2SgO: [kikîwâpamikwak, kikî-wâpamikwak]
     wâpamêw+V+TA+Ind+Prt+3Pl+1PlO: [nikîwâpamikonânak, nikî-wâpamikonânak]
     wâpamêw+V+TA+Ind+Prt+3Pl+12PlO: [kikîwâpamikonawak, kikî-wâpamikonawak]
     wâpamêw+V+TA+Ind+Prt+3Pl+2PlO: [kikîwâpamikowâwak, kikî-wâpamikowâwak]

     wâpamêw+V+TA+Ind+Prt+4Sg+3SgO: [kîwâpamik, kî-wâpamik]
     wâpamêw+V+TA+Ind+Prt+4Sg+3PlO: [kîwâpamikwak, kî-wâpamikwak]
     wâpamêw+V+TA+Ind+Prt+5Sg+4SgO: [kîwâpamikoyiwa, kî-wâpamikoyiwa]

     wâpamêw+V+TA+Ind+Prt+1Sg+2SgO: [kikîwâpamitin, kikî-wâpamitin]
     wâpamêw+V+TA+Ind+Prt+1Pl+2SgO: [kikîwâpamitinân, kikî-wâpamitinân]
     wâpamêw+V+TA+Ind+Prt+1Pl+2PlO: [kikîwâpamitinân, kikî-wâpamitinân]
     wâpamêw+V+TA+Ind+Prt+1Sg+2PlO: [kikîwâpamitinânâw, kikî-wâpamitinânâw]

     wâpamêw+V+TA+Cnj+Prs+1Sg+3SgO: [ê-wâpamak, êwâpamak]
     wâpamêw+V+TA+Cnj+Prs+2Sg+3SgO: [ê-wâpamat, êwâpamat]
     wâpamêw+V+TA+Cnj+Prs+1Pl+3SgO: [ê-wâpamâyâhk, êwâpamâyâhk]
     wâpamêw+V+TA+Cnj+Prs+12Pl+3SgO: [ê-wâpamâyahk, êwâpamâyahk]
     wâpamêw+V+TA+Cnj+Prs+2Pl+3SgO: [ê-wâpamâyêk, êwâpamâyêk]

     wâpamêw+V+TA+Cnj+Prs+1Sg+3PlO: [ê-wâpamakik, êwâpamakik]
     wâpamêw+V+TA+Cnj+Prs+2Sg+3PlO: [ê-wâpamacik, êwâpamacik]
     wâpamêw+V+TA+Cnj+Prs+1Pl+3PlO: [ê-wâpamâyâhkik, êwâpamâyâhkik]
     wâpamêw+V+TA+Cnj+Prs+12Pl+3PlO: [ê-wâpamâyâhkok, êwâpamâyâhkok]
     wâpamêw+V+TA+Cnj+Prs+2Pl+3PlO: [ê-wâpamâyêkok, êwâpamâyêkok]

     wâpamêw+V+TA+Cnj+Prs+3Sg+4SgO: [ê-wâpamât, êwâpamât]
     wâpamêw+V+TA+Cnj+Prs+3Pl+4SgO: [ê-wâpamâcik, êwâpamâcik]
     wâpamêw+V+TA+Cnj+Prs+3Sg+4PlO: [ê-wâpamât, êwâpamât]
     wâpamêw+V+TA+Cnj+Prs+3Pl+4PlO: [ê-wâpamâcik, êwâpamâcik]
     wâpamêw+V+TA+Cnj+Prs+4Sg+5SgO: [ê-wâpamâyit, êwâpamâyit]
  
     wâpamêw+V+TA+Cnj+Prs+2Sg+1SgO: [ê-wâpamiyan, êwâpamiyan]
     wâpamêw+V+TA+Cnj+Prs+2Sg+1PlO: [ê-wâpamiyâhk, êwâpamiyâhk]
     wâpamêw+V+TA+Cnj+Prs+2Pl+1PlO: [ê-wâpamiyâhk, êwâpamiyâhk]
     wâpamêw+V+TA+Cnj+Prs+2Pl+1SgO: [ê-wâpamiyêk, êwâpamiyêk]

     wâpamêw+V+TA+Cnj+Prs+3Sg+1SgO: [ê-wâpamit, êwâpamit]
     wâpamêw+V+TA+Cnj+Prs+3Sg+2SgO: [ê-wâpamisk, êwâpamisk]
     wâpamêw+V+TA+Cnj+Prs+3Sg+1PlO: [ê-wâpamikoyâhk, êwâpamikoyâhk]
     wâpamêw+V+TA+Cnj+Prs+3Sg+12PlO: [ê-wâpamikoyahk, êwâpamikoyahk]
     wâpamêw+V+TA+Cnj+Prs+3Sg+2PlO: [ê-wâpamikoyek, êwâpamikoyek]

     wâpamêw+V+TA+Cnj+Prs+3Pl+1SgO: [ê-wâpamiticik, êwâpamiticik]
     wâpamêw+V+TA+Cnj+Prs+3Pl+2SgO: [ê-wâpamiskik, êwâpamiskik]
     wâpamêw+V+TA+Cnj+Prs+3Pl+1PlO: [ê-wâpamikoyâhkik, êwâpamikoyâhkik]
     wâpamêw+V+TA+Cnj+Prs+3Pl+12PlO: [ê-wâpamikoyahkok, êwâpamikoyahkok]
     wâpamêw+V+TA+Cnj+Prs+3Pl+2PlO: [ê-wâpamikoyêkok, êwâpamikoyêkok]

     wâpamêw+V+TA+Cnj+Prs+4Sg+3SgO: [ê-wâpamikot, êwâpamikot]
     wâpamêw+V+TA+Cnj+Prs+4Sg+3PlO: [ê-wâpamikocik, êwâpamikocik]
     wâpamêw+V+TA+Cnj+Prs+4Sg+4PlO: [ê-wâpamikoyit, êwâpamikoyit]

     wâpamêw+V+TA+Cnj+Prs+1Sg+2SgO: [ê-wâpamitân, êwâpamitân]
     wâpamêw+V+TA+Cnj+Prs+1Pl+2SgO: [ê-wâpamitâhk, êwâpamitâhk]
     wâpamêw+V+TA+Cnj+Prs+1Pl+2PlO: [ê-wâpamitâhk, êwâpamitâhk]
     wâpamêw+V+TA+Cnj+Prs+1Sg+2PlO: [ê-wâpamitakok, êwâpamitakok]

     wâpamêw+V+TA+Imp+Imm+2Sg+3SgO: wâpam
     wâpamêw+V+TA+Imp+Imm+12Pl+3SgO: wâpamâtân
     wâpamêw+V+TA+Imp+Imm+2Pl+3SgO: wâpamihk
     wâpamêw+V+TA+Imp+Imm+2Sg+3PlO: wâpamik
     wâpamêw+V+TA+Imp+Imm+12Pl+3PlO: wâpamâtânik
     wâpamêw+V+TA+Imp+Imm+2Pl+3PlO: wâpamihkok

     wâpamêw+V+TA+Imp+Del+2Sg+3SgO: wâpamâhkan
     wâpamêw+V+TA+Imp+Del+12Pl+3SgO: wâpamâhkahk
     wâpamêw+V+TA+Imp+Del+2Pl+3SgO: wâpamâhkêk
     wâpamêw+V+TA+Imp+Del+2Sg+3PlO: wâpamâhkanik
     wâpamêw+V+TA+Imp+Del+12Pl+3PlO: wâpamâhkahkok
     wâpamêw+V+TA+Imp+Del+2Pl+3PlO: wâpamâhkêkok

     wâpamêw+V+TA+Imp+Imm+2Sg+1SgO: wâpamin
     wâpamêw+V+TA+Imp+Imm+2Sg+1PlO: wâpaminân
     wâpamêw+V+TA+Imp+Imm+2Pl+1SgO: wâpamik
     wâpamêw+V+TA+Imp+Del+2Sg+1SgO: wâpamîhkan
     wâpamêw+V+TA+Imp+Del+2Sg+1PlO: wâpamîhkâhk
     wâpamêw+V+TA+Imp+Del+2Pl+1SgO: wâpamîhkêk

  
  Verb - wîcihêw - ok : # Wolvengrey VTA1 verb - p 401

     wîcihêw+V+TA+Ind+Prs+1Sg+3SgO: niwîcihâw
     wîcihêw+V+TA+Ind+Prs+2Sg+3SgO: kiwîcihâw
     wîcihêw+V+TA+Ind+Prs+1Pl+3SgO: niwîcihânân
     wîcihêw+V+TA+Ind+Prs+12Pl+3SgO: kiwîcihânaw
     wîcihêw+V+TA+Ind+Prs+2Pl+3SgO: kiwîcihâwâw
     wîcihêw+V+TA+Ind+Prs+3Sg+3SgO: wîcihêw
     wîcihêw+V+TA+Ind+Prs+3Pl+3SgO: wîcihêwak
     
     wîcihêw+V+TA+Ind+Prs+1Sg+3PlO: niwîcihâwak
     wîcihêw+V+TA+Ind+Prs+2Sg+3PlO: kiwîcihâwak
     wîcihêw+V+TA+Ind+Prs+1Pl+3PlO: niwîcihânânak
     wîcihêw+V+TA+Ind+Prs+12Pl+3PlO: kiwîcihânawak
     wîcihêw+V+TA+Ind+Prs+2Pl+3PlO: kiwîcihâwâwak
     wîcihêw+V+TA+Ind+Prs+3Sg+3PlO: wîcihêw
     wîcihêw+V+TA+Ind+Prs+3Pl+3PlO: wîcihêwak

     wîcihêw+V+TA+Ind+Prs+4Sg+4SgO: wîcihêyiwa
     wîcihêw+V+TA+Ind+Prs+4Sg+4PlO: wîcihêyiwa     

     wîcihêw+V+TA+Ind+Prs+2Sg+1SgO: kiwîcihin
     wîcihêw+V+TA+Ind+Prs+2Sg+1PlO: kiwîcihinân
     wîcihêw+V+TA+Ind+Prs+2Pl+1PlO: kiwîcihinân
     wîcihêw+V+TA+Ind+Prs+2Pl+1SgO: kiwîcihinâwâw

     wîcihêw+V+TA+Ind+Prs+3Sg+1SgO: niwîcihik
     wîcihêw+V+TA+Ind+Prs+3Sg+2SgO: kiwîcihik
     wîcihêw+V+TA+Ind+Prs+3Sg+1PlO: niwîcihikonân # inv +0Sg+1PlO
     wîcihêw+V+TA+Ind+Prs+3Sg+12PlO: kiwîcihikonaw
     wîcihêw+V+TA+Ind+Prs+3Sg+2PlO: kiwîcihikowâw

     wîcihêw+V+TA+Ind+Prs+3Pl+1SgO: niwîcihikwak
     wîcihêw+V+TA+Ind+Prs+3Pl+2SgO: kiwîcihikwak
     wîcihêw+V+TA+Ind+Prs+3Pl+1PlO: niwîcihikonânak
     wîcihêw+V+TA+Ind+Prs+3Pl+12PlO: kiwîcihikonawak
     wîcihêw+V+TA+Ind+Prs+3Pl+2PlO: kiwîcihikowâwak
     
     wîcihêw+V+TA+Ind+Prs+4Sg+3SgO: wîcihik
     wîcihêw+V+TA+Ind+Prs+4Sg+3PlO: wîcihikwak
     wîcihêw+V+TA+Ind+Prs+5Sg+4SgO: wîcihikoyiwa

     wîcihêw+V+TA+Ind+Prs+1Sg+2SgO: kiwîcihitin
     wîcihêw+V+TA+Ind+Prs+1Pl+2SgO: kiwîcihitinân
     wîcihêw+V+TA+Ind+Prs+1Pl+2PlO: kiwîcihitinân
     wîcihêw+V+TA+Ind+Prs+1Sg+2PlO: kiwîcihitinânâw

     wîcihêw+V+TA+Ind+Prt+1Sg+3SgO: [nikîwîcihâw, nikî-wîcihâw]
     wîcihêw+V+TA+Ind+Prt+2Sg+3SgO: [kikîwîcihâw, kikî-wîcihâw]
     wîcihêw+V+TA+Ind+Prt+1Pl+3SgO: [nikîwîcihânân, nikî-wîcihânân]
     wîcihêw+V+TA+Ind+Prt+12Pl+3SgO: [kikîwîcihânaw, kikî-wîcihânaw]
     wîcihêw+V+TA+Ind+Prt+2Pl+3SgO: [kikîwîcihâwâw, kikî-wîcihâwâw]
     wîcihêw+V+TA+Ind+Prt+3Sg+3SgO: [kîwîcihêw, kî-wîcihêw]
     wîcihêw+V+TA+Ind+Prt+3Pl+3SgO: [kîwîcihêwak, kî-wîcihêwak]

     wîcihêw+V+TA+Ind+Prt+1Sg+3PlO: [nikîwîcihâwak, nikî-wîcihâwak]
     wîcihêw+V+TA+Ind+Prt+2Sg+3PlO: [kikîwîcihâwak, kikî-wîcihâwak]
     wîcihêw+V+TA+Ind+Prt+1Pl+3PlO: [nikîwîcihânânak, nikî-wîcihânânak]
     wîcihêw+V+TA+Ind+Prt+12Pl+3PlO: [kikîwîcihânawak, kikî-wîcihânawak]
     wîcihêw+V+TA+Ind+Prt+2Pl+3PlO: [kikîwîcihâwâwak, kikî-wîcihâwâwak]
     wîcihêw+V+TA+Ind+Prt+3Sg+3PlO: [kîwîcihêw, kî-wîcihêw]
     wîcihêw+V+TA+Ind+Prt+3Pl+3PlO: [kîwîcihêwak, kî-wîcihêwak]

     wîcihêw+V+TA+Ind+Prt+4Sg+4SgO: [kîwîcihêyiwa, kî-wîcihêyiwa]
     wîcihêw+V+TA+Ind+Prt+4Sg+4PlO: [kîwîcihêyiwa, kî-wîcihêyiwa]

     wîcihêw+V+TA+Ind+Prt+2Sg+1SgO: [kikîwîcihin, kikî-wîcihin]
     wîcihêw+V+TA+Ind+Prt+2Sg+1PlO: [kikîwîcihinân, kikî-wîcihinân]
     wîcihêw+V+TA+Ind+Prt+2Pl+1PlO: [kikîwîcihinân, kikî-wîcihinân]
     wîcihêw+V+TA+Ind+Prt+2Pl+1SgO: [kikîwîcihinâwâw, kikî-wîcihinâwâw]

     wîcihêw+V+TA+Ind+Prt+3Sg+1SgO: [nikîwîcihik, nikî-wîcihik]
     wîcihêw+V+TA+Ind+Prt+3Sg+2SgO: [kikîwîcihik, kikî-wîcihik]
     wîcihêw+V+TA+Ind+Prt+3Sg+1PlO: [nikîwîcihikonân, nikî-wîcihikonân]
     wîcihêw+V+TA+Ind+Prt+3Sg+12PlO: [kikîwîcihikonaw, kikî-wîcihikonaw]
     wîcihêw+V+TA+Ind+Prt+3Sg+2PlO: [kikîwîcihikowâw, kikî-wîcihikowâw]

     wîcihêw+V+TA+Ind+Prt+3Pl+1SgO: [nikîwîcihikwak, nikî-wîcihikwak]
     wîcihêw+V+TA+Ind+Prt+3Pl+2SgO: [kikîwîcihikwak, kikî-wîcihikwak]
     wîcihêw+V+TA+Ind+Prt+3Pl+1PlO: [nikîwîcihikonânak, nikî-wîcihikonânak]
     wîcihêw+V+TA+Ind+Prt+3Pl+12PlO: [kikîwîcihikonawak, kikî-wîcihikonawak]
     wîcihêw+V+TA+Ind+Prt+3Pl+2PlO: [kikîwîcihikowâwak, kikî-wîcihikowâwak]

     wîcihêw+V+TA+Ind+Prt+4Sg+3SgO: [kîwîcihik, kî-wîcihik]
     wîcihêw+V+TA+Ind+Prt+4Sg+3PlO: [kîwîcihikwak, kî-wîcihikwak]
     wîcihêw+V+TA+Ind+Prt+5Sg+4SgO: [kîwîcihikoyiwa, kî-wîcihikoyiwa]

     wîcihêw+V+TA+Ind+Prt+1Sg+2SgO: [kikîwîcihitin, kikî-wîcihitin]
     wîcihêw+V+TA+Ind+Prt+1Pl+2SgO: [kikîwîcihitinân, kikî-wîcihitinân]
     wîcihêw+V+TA+Ind+Prt+1Pl+2PlO: [kikîwîcihitinân, kikî-wîcihitinân]
     wîcihêw+V+TA+Ind+Prt+1Sg+2PlO: [kikîwîcihitinânâw, kikî-wîcihitinânâw]

     wîcihêw+V+TA+Cnj+Prs+1Sg+3SgO: [ê-wîcihak, êwîcihak]
     wîcihêw+V+TA+Cnj+Prs+2Sg+3SgO: [ê-wîcihat, êwîcihat]
     wîcihêw+V+TA+Cnj+Prs+1Pl+3SgO: [ê-wîcihâyâhk, êwîcihâyâhk]
     wîcihêw+V+TA+Cnj+Prs+12Pl+3SgO: [ê-wîcihâyahk, êwîcihâyahk]
     wîcihêw+V+TA+Cnj+Prs+2Pl+3SgO: [ê-wîcihâyêk, êwîcihâyêk]

     wîcihêw+V+TA+Cnj+Prs+1Sg+3PlO: [ê-wîcihakik, êwîcihakik]
     wîcihêw+V+TA+Cnj+Prs+2Sg+3PlO: [ê-wîcihacik, êwîcihacik]
     wîcihêw+V+TA+Cnj+Prs+1Pl+3PlO: [ê-wîcihâyâhkik, êwîcihâyâhkik]
     wîcihêw+V+TA+Cnj+Prs+12Pl+3PlO: [ê-wîcihâyâhkok, êwîcihâyâhkok]
     wîcihêw+V+TA+Cnj+Prs+2Pl+3PlO: [ê-wîcihâyêkok, êwîcihâyêkok]

     wîcihêw+V+TA+Cnj+Prs+3Sg+4SgO: [ê-wîcihât, êwîcihât]
     wîcihêw+V+TA+Cnj+Prs+3Pl+4SgO: [ê-wîcihâcik, êwîcihâcik]
     wîcihêw+V+TA+Cnj+Prs+3Sg+4PlO: [ê-wîcihât, êwîcihât]
     wîcihêw+V+TA+Cnj+Prs+3Pl+4PlO: [ê-wîcihâcik, êwîcihâcik]
     wîcihêw+V+TA+Cnj+Prs+4Sg+5SgO: [ê-wîcihâyit, êwîcihâyit]
  
     wîcihêw+V+TA+Cnj+Prs+2Sg+1SgO: [ê-wîcihiyan, êwîcihiyan]
     wîcihêw+V+TA+Cnj+Prs+2Sg+1PlO: [ê-wîcihiyâhk, êwîcihiyâhk]
     wîcihêw+V+TA+Cnj+Prs+2Pl+1PlO: [ê-wîcihiyâhk, êwîcihiyâhk]
     wîcihêw+V+TA+Cnj+Prs+2Pl+1SgO: [ê-wîcihiyêk, êwîcihiyêk]

     wîcihêw+V+TA+Cnj+Prs+3Sg+1SgO: [ê-wîcihit, êwîcihit]
     wîcihêw+V+TA+Cnj+Prs+3Sg+2SgO: [ê-wîcihisk, êwîcihisk]
     wîcihêw+V+TA+Cnj+Prs+3Sg+1PlO: [ê-wîcihikoyâhk, êwîcihikoyâhk]
     wîcihêw+V+TA+Cnj+Prs+3Sg+12PlO: [ê-wîcihikoyahk, êwîcihikoyahk]
     wîcihêw+V+TA+Cnj+Prs+3Sg+2PlO: [ê-wîcihikoyek, êwîcihikoyek]

     wîcihêw+V+TA+Cnj+Prs+3Pl+1SgO: [ê-wîcihiticik, êwîcihiticik]
     wîcihêw+V+TA+Cnj+Prs+3Pl+2SgO: [ê-wîcihiskik, êwîcihiskik]
     wîcihêw+V+TA+Cnj+Prs+3Pl+1PlO: [ê-wîcihikoyâhkik, êwîcihikoyâhkik]
     wîcihêw+V+TA+Cnj+Prs+3Pl+12PlO: [ê-wîcihikoyahkok, êwîcihikoyahkok]
     wîcihêw+V+TA+Cnj+Prs+3Pl+2PlO: [ê-wîcihikoyêkok, êwîcihikoyêkok]

     wîcihêw+V+TA+Cnj+Prs+4Sg+3SgO: [ê-wîcihikot, êwîcihikot]
     wîcihêw+V+TA+Cnj+Prs+4Sg+3PlO: [ê-wîcihikocik, êwîcihikocik]
     wîcihêw+V+TA+Cnj+Prs+4Sg+4PlO: [ê-wîcihikoyit, êwîcihikoyit]

     wîcihêw+V+TA+Cnj+Prs+1Sg+2SgO: [ê-wîcihitân, êwîcihitân]
     wîcihêw+V+TA+Cnj+Prs+1Pl+2SgO: [ê-wîcihitâhk, êwîcihitâhk]
     wîcihêw+V+TA+Cnj+Prs+1Pl+2PlO: [ê-wîcihitâhk, êwîcihitâhk]
     wîcihêw+V+TA+Cnj+Prs+1Sg+2PlO: [ê-wîcihitakok, êwîcihitakok]

     wîcihêw+V+TA+Imp+Imm+2Sg+3SgO: wîcih
     wîcihêw+V+TA+Imp+Imm+12Pl+3SgO: wîcihâtân
     wîcihêw+V+TA+Imp+Imm+2Pl+3SgO: wîcihihk
     wîcihêw+V+TA+Imp+Imm+2Sg+3PlO: wîcihik
     wîcihêw+V+TA+Imp+Imm+12Pl+3PlO: wîcihâtânik
     wîcihêw+V+TA+Imp+Imm+2Pl+3PlO: wîcihihkok

     wîcihêw+V+TA+Imp+Del+2Sg+3SgO: wîcihâhkan
     wîcihêw+V+TA+Imp+Del+12Pl+3SgO: wîcihâhkahk
     wîcihêw+V+TA+Imp+Del+2Pl+3SgO: wîcihâhkêk
     wîcihêw+V+TA+Imp+Del+2Sg+3PlO: wîcihâhkanik
     wîcihêw+V+TA+Imp+Del+12Pl+3PlO: wîcihâhkahkok
     wîcihêw+V+TA+Imp+Del+2Pl+3PlO: wîcihâhkêkok

     wîcihêw+V+TA+Imp+Imm+2Sg+1SgO: wîcihin
     wîcihêw+V+TA+Imp+Imm+2Sg+1PlO: wîcihinân
     wîcihêw+V+TA+Imp+Imm+2Pl+1SgO: wîcihik
     wîcihêw+V+TA+Imp+Del+2Sg+1SgO: wîcihîhkan
     wîcihêw+V+TA+Imp+Del+2Sg+1PlO: wîcihîhkâhk
     wîcihêw+V+TA+Imp+Del+2Pl+1SgO: wîcihîhkêk

  
  Verb - katâ - asfd : # Wolvengrey VTI2 verb, p. 399
     katâ+V+TI: katâ
     katâ+V+TI+Imp+Imm+2Sg: katâ
     katâ+V+TI+Imp+Imm+12Pl: katâtân
     katâ+V+TI+Imp+Imm+2Pl: katâk
     katâ+V+TI+Imp+Del+2Sg: katâhkan
     katâ+V+TI+Imp+Del+12Pl: katâhkahk
     katâ+V+TI+Imp+Del+2Pl: katâhkêk

     katâ+V+TI+Ind+Prs+1Sg: nikatân
     katâ+V+TI+Ind+Prs+2Sg: kikatân
     katâ+V+TI+Ind+Prs+1Pl: nikatânân
     katâ+V+TI+Ind+Prs+12Pl: [kikatânânaw, kikatânaw]
     katâ+V+TI+Ind+Prs+2Pl: kikatânâwâw
     katâ+V+TI+Ind+Prs+3Sg: katâw
     katâ+V+TI+Ind+Prs+3Pl: katâwak
     katâ+V+TI+Ind+Prs+4Sg: katâyiwa
     katâ+V+TI+Ind+Prs+4Pl: katâyiwa

     katâ+V+TI+Ind+Prt+1Sg: [nikîkatân, nikî-katân]
     katâ+V+TI+Ind+Prt+2Sg: [kikîkatân, kikî-katân]
     katâ+V+TI+Ind+Prt+1Pl: [nikîkatânân, nikî-katânân]

     katâ+V+TI+Cnj+Prs+1Sg: [êkatâyân, ê-katâyân]
     katâ+V+TI+Cnj+Prs+2Sg: [êkatâyan, ê-katâyan]
     katâ+V+TI+Cnj+Prs+1Pl: [êkatâyâhk, ê-katâyâhk]
     katâ+V+TI+Cnj+Prs+12Pl: [êkatâyahk, ê-katâyahk]
     katâ+V+TI+Cnj+Prs+2Pl: [êkatâyêk, ê-katâyêk]
     katâ+V+TI+Cnj+Prs+3Sg: [êkatât, ê-katât]
     katâ+V+TI+Cnj+Prs+3Pl: [êkatâcik, ê-katâcik]
     katâ+V+TI+Cnj+Prs+4Sg: [êkatâyit, ê-katâyit]
     katâ+V+TI+Cnj+Prs+4Pl: [êkatâyit, ê-katâyit]
 
     katâ+V+TI+Cnj+Prt+1Sg: [êkîkatâyân, êkî-katâyân, ê-kîkatâyân, ê-kî-katâyân]
     katâ+V+TI+Cnj+Prt+2Sg: [êkîkatâyan, êkî-katâyan, ê-kîkatâyan, ê-kî-katâyan]


  
  Verb - mâham -  : # Ordinary VTI am-final verb,  Wolvengrey p 397
     mâham+V+TI: mâha
     mâham+V+TI+Imp+Imm+2Sg: mâha
     mâham+V+TI+Imp+Imm+2Pl: mâhamok
     mâham+V+TI+Imp+Imm+12Pl: mâhêtân
     mâham+V+TI+Imp+Del+2Sg: mâhamôhkan
     mâham+V+TI+Imp+Del+2Pl: mâhamôhkêk
     mâham+V+TI+Imp+Del+12Pl: mâhamôhkahk

     mâham+V+TI+Ind+Prs+1Sg: nimâhên
     mâham+V+TI+Ind+Prs+2Sg: kimâhên
     mâham+V+TI+Ind+Prs+3Sg: mâham
     mâham+V+TI+Ind+Prs+4Sg: mâhamiyiwa
     mâham+V+TI+Ind+Prs+1Pl: nimâhênân
     mâham+V+TI+Ind+Prs+12Pl: kimâhênânaw
     mâham+V+TI+Ind+Prs+12Pl: [kimâhênaw, kimâhênânaw]
     mâham+V+TI+Ind+Prs+2Pl: kimâhênâwâw
     mâham+V+TI+Ind+Prs+3Pl: mâhamwak
     mâham+V+TI+Ind+Prs+4Pl: mâhamiyiwa

     mâham+V+TI+Ind+Prt+1Sg: [nikîmâhên, nikî-mâhên]
     mâham+V+TI+Ind+Prt+2Sg: [kikîmâhên, kikî-mâhên]
     mâham+V+TI+Ind+Prt+3Sg: [kîmâham, kî-mâham]

     mâham+V+TI+Ind+Fut+Def+1Sg: [nikamâhên,nika-mâhên]
     mâham+V+TI+Ind+Fut+Def+2Sg: [kikamâhên, kika-mâhên]
     mâham+V+TI+Ind+Fut+Def+3Sg: [kamâham, ka-mâham]

     mâham+V+TI+Cnj+Prs+1Sg: [êmâhamân, ê-mâhamân]
     mâham+V+TI+Cnj+Prs+2Sg: [êmâhaman, ê-mâhaman]
     mâham+V+TI+Cnj+Prs+3Sg: [êmâhahk, ê-mâhahk]
     mâham+V+TI+Cnj+Prs+4Sg: [êmâhamiyit, ê-mâhamiyit]
     mâham+V+TI+Cnj+Prs+1Pl: [êmâhamâhk, ê-mâhamâhk]
     mâham+V+TI+Cnj+Prs+12Pl: [êmâhamahk, ê-mâhamahk]
     mâham+V+TI+Cnj+Prs+2Pl: [êmâhamêk, ê-mâhamêk]
     mâham+V+TI+Cnj+Prs+3Pl: [êmâhahkik, ê-mâhahkik]


  
  Verb - mîci - ok : # Wolvengrey VTI3 verb - p. 400 
     mîci+V+TI: mîci
     mîci+V+TI+Imp+Imm+2Sg: mîci
     mîci+V+TI+Imp+Imm+12Pl: mîcitân
     mîci+V+TI+Imp+Imm+2Pl: mîcik
     mîci+V+TI+Imp+Del+2Sg: mîcihkan
     mîci+V+TI+Imp+Del+12Pl: mîcihkahk
     mîci+V+TI+Imp+Del+2Pl: mîcihkêk

     mîci+V+TI+Ind+Prs+1Sg: nimîcin
     mîci+V+TI+Ind+Prs+2Sg: kimîcin
     mîci+V+TI+Ind+Prs+1Pl: nimîcinân
     mîci+V+TI+Ind+Prs+12Pl: [kimîcinaw, kimîcinânaw]
     mîci+V+TI+Ind+Prs+2Pl: kimîcinâwâw
     mîci+V+TI+Ind+Prs+3Sg: mîciw
     mîci+V+TI+Ind+Prs+3Pl: mîciwak
     mîci+V+TI+Ind+Prs+4Pl: mîciyiwa

     mîci+V+TI+Ind+Prt+1Sg: [nikîmîcin, nikî-mîcin]
     mîci+V+TI+Ind+Prt+2Sg: [kikîmîcin, kikî-mîcin]
     mîci+V+TI+Ind+Prt+1Pl: [nikîmîcinân, nikî-mîcinân]
     mîci+V+TI+Ind+Prt+12Pl: [kikîmîcinaw, kikî-mîcinaw, kikîmîcinânaw, kikî-mîcinânaw]
     mîci+V+TI+Ind+Prt+2Pl: [kikîmîcinâwâw, kikî-mîcinâwâw]
     mîci+V+TI+Ind+Prt+3Sg: [kîmîciw, kî-mîciw]
     mîci+V+TI+Ind+Prt+3Pl: [kî-mîciwak, kîmîciwak]
     mîci+V+TI+Ind+Prt+4Pl: [kî-mîciyiwa, kîmîciyiwa]

     mîci+V+TI+Cnj+Prs+1Sg: [ê-mîciyân, êmîciyân]
     mîci+V+TI+Cnj+Prs+2Sg: [ê-mîciyan, êmîciyan]
     mîci+V+TI+Cnj+Prs+1Pl: [ê-mîciyâhk, êmîciyâhk]
     mîci+V+TI+Cnj+Prs+12Pl: [ê-mîciyahk, êmîciyahk]
     mîci+V+TI+Cnj+Prs+2Pl: [ê-mîciyêk, êmîciyêk]
     mîci+V+TI+Cnj+Prs+3Sg: [ê-mîcit, êmîcit]
     mîci+V+TI+Cnj+Prs+3Pl: [ê-mîcicik, êmîcicik]
     mîci+V+TI+Cnj+Prs+4Pl: [ê-mîciyit, êmîciyit]

     mîci+V+TI+Cnj+Prt+1Sg: [ê-kîmîciyân, ê-kî-mîciyân, êkîmîciyân, êkî-mîciyân]
     mîci+V+TI+Cnj+Prt+2Sg: [ê-kîmîciyan, ê-kî-mîciyan, êkî-mîciyan, êkîmîciyan]
     mîci+V+TI+Cnj+Prt+1Pl: [ê-kîmîciyâhk, ê-kî-mîciyâhk, êkî-mîciyâhk, êkîmîciyâhk]
     mîci+V+TI+Cnj+Prt+12Pl: [ê-kîmîciyahk, ê-kî-mîciyahk, ê-kîmîciyahk, ê-kî-mîciyahk, êkî-mîciyahk, êkîmîciyahk]
     mîci+V+TI+Cnj+Prt+2Pl: [ê-kîmîciyêk, ê-kî-mîciyêk, êkî-mîciyêk, êkîmîciyêk]
     mîci+V+TI+Cnj+Prt+3Sg: [ê-kîmîcit, ê-kî-mîcit, êkîmîcit, êkî-mîcit]
     mîci+V+TI+Cnj+Prt+3Pl: [ê-kî-mîcicik, ê-kîmîcicik, êkî-mîcicik, êkîmîcicik]
     mîci+V+TI+Cnj+Prt+4Pl: [ê-kî-mîciyit, ê-kîmîciyit, êkî-mîciyit, êkîmîciyit]


  Verb - wâpahta -  : # Ordinary TA verb - full paradigm
  
     wâpahta+V+TI: wâpahta
     wâpahta+V+TI+Imp+Imm+2Sg: wâpahta
     wâpahta+V+TI+Imp+Imm+12Pl: wâpahtêtân
     wâpahta+V+TI+Imp+Imm+2Pl: wâpahtamok
     wâpahta+V+TI+Imp+Del+2Sg: wâpahtamôhkan
     wâpahta+V+TI+Imp+Del+12Pl: wâpahtamôhkahk
     wâpahta+V+TI+Imp+Del+2Pl: wâpahtamôhkêk

     wâpahta+V+TI+Ind+Prs+1Sg: niwâpahtên
     wâpahta+V+TI+Ind+Prs+2Sg: kiwâpahtên
     wâpahta+V+TI+Ind+Prs+1Pl: niwâpahtênân
     wâpahta+V+TI+Ind+Prs+12Pl: [kiwâpahtênaw, kiwâpahtênânaw]
     wâpahta+V+TI+Ind+Prs+2Pl: kiwâpahtênâwâw
     wâpahta+V+TI+Ind+Prs+3Sg: wâpahtam
     wâpahta+V+TI+Ind+Prs+3Pl: wâpahtamwak
     wâpahta+V+TI+Ind+Prs+4Pl: wâpahtamiyiwa

     wâpahta+V+TI+Cnj+Prs+1Sg: [êwâpahtamân, ê-wâpahtamân]
     wâpahta+V+TI+Cnj+Prs+2Sg: [êwâpahtaman, ê-wâpahtaman]
     wâpahta+V+TI+Cnj+Prs+1Pl: [êwâpahtamâhk, ê-wâpahtamâhk]
     wâpahta+V+TI+Cnj+Prs+12Pl: [êwâpahtamahk, ê-wâpahtamahk]
     wâpahta+V+TI+Cnj+Prs+2Pl: [êwâpahtamêk, ê-wâpahtamêk]
     wâpahta+V+TI+Cnj+Prs+3Sg: [êwâpahtahk, ê-wâpahtahk]
     wâpahta+V+TI+Cnj+Prs+3Pl: [êwâpahtahkik, ê-wâpahtahkik]
     wâpahta+V+TI+Cnj+Prs+4Pl: [êwâpahtamiyit, ê-wâpahtamiyit]


     wâpahta+V+TI+Ind+Prt+1Sg: [nikîwâpahtên, nikî-wâpahtên]
     wâpahta+V+TI+Ind+Prt+2Sg: [kikîwâpahtên, kikî-wâpahtên]
     wâpahta+V+TI+Ind+Prt+1Pl: [nikîwâpahtênân, nikî-wâpahtênân]
     wâpahta+V+TI+Ind+Prt+12Pl: [kikîwâpahtênaw, kikî-wâpahtênaw, kikîwâpahtênânaw, kikî-wâpahtênânaw]
     wâpahta+V+TI+Ind+Prt+2Pl: [kikîwâpahtênâwâw, kikî-wâpahtênâwâw]
     wâpahta+V+TI+Ind+Prt+3Sg: [kîwâpahtam, kî-wâpahtam]
     wâpahta+V+TI+Ind+Prt+3Pl: [kî-wâpahtamwak, kîwâpahtamwak]
     wâpahta+V+TI+Ind+Prt+4Pl: [kîwâpahtamiyiwa, kî-wâpahtamiyiwa]

